---
title: "Выбор параметров в autoMCSSA"
output: 
  html_document:
    toc: true
    toc_float: true
    toc_collapsed: true
    toc_depth: 2
    number_sections: true
---

```{r message=FALSE}
knitr::opts_chunk$set(echo = TRUE, fig.width = 10)

library(Rssa)
library(parallel)
library(doFuture)
library(doRNG)
library(progressr)
```

# Аппроксимация периодограммы 

```{r}
pgram_approx <- function(omega, omega0, C, N) {
  k0 <- omega0 * N
  k <- omega * N
  1 / (C^2 + 4 * pi^2 * (k0 - k)^2)
}
```

Для $\omega_k=k/N$
$$
\frac{1}{N}\sum_{k=\omega_0N-\Delta k}^{\omega_0N+\Delta k}\frac{1}{C^2+4\pi^2N^2(\omega_0-\omega_k)^2}\approx 2\int_{0}^{\omega_0+\Delta k/N}\frac{d\omega}{C^2+4\pi^2(\omega_0-\omega)^2}=\frac{1}{\pi NC}\arctan\left(\frac{2\pi \Delta k}{C}\right)
$$

Проверим насколько корректна аппроксимация:

```{r}
N <- 1000
C <- 1

omega <- seq(0, 0.5, 1 / N)
omega0 <- 0.25
k <- omega * N
k0 <- omega0 * N

f <- function(omega0, delta_k, C) {
  atan(2 * pi * delta_k / C) / pi / C / N
}
deltas <- omega[omega >= omega0] - omega0

cat("Integral:", f(omega0, deltas[length(deltas)] * N, C) * N, "\n")

# Сравнение с численным интегрированием (интервал [0, 0.5])
all.equal(
  f(omega0, deltas[length(deltas)] * N, C),
  pracma::integral(pgram_approx, 0, 0.5, omega0 = omega0, C = C, N = N)
)

# Сумма значений периодограммы
sum(pgram_approx(omega, omega0, C, N))
```

Как видим, для сетки $\omega_k=k/N$ значение суммы не равно значению интеграла. Частичные суммы:

```{r}
spec_approx <- pgram_approx(omega, omega0, C, N)

deltas <- omega[omega >= omega0] - omega0
S <- numeric(length(deltas))
for (i in seq_along(deltas)) {
  S[i] <- sum(spec_approx[abs(omega - omega0) <= deltas[i]])
}

S_f <- f(omega0, deltas * N, C) * N 
plot(deltas, S, type = "b", ylim = c(min(S, S_f), max(S, S_f)))
lines(deltas, S_f, col = "blue")
legend(
  "bottomright",
  c("pgram (approximation)", "integral"),
  col = c("black", "blue"),
  lty = 1
)
```

Если для фиксированного $N$ увеличивать количество узлов (например, $\omega_k=k / (10 N)$), то аппроксимация суммы интегралом становится верной:

```{r}
omega <- seq(0, 0.5, 1 / (10 * N))
spec_approx <- pgram_approx(omega, omega0, C, N)

deltas <- omega[omega >= omega0] - omega0
S <- numeric(length(deltas))
for (i in seq_along(deltas)) {
  S[i] <- sum(spec_approx[abs(omega - omega0) <= deltas[i]])
}

S_f <- f(omega0, deltas * N, C) * N * 10
plot(deltas, S, type = "b", ylim = c(min(S, S_f), max(S, S_f)))
lines(deltas, S_f, col = "blue")
legend(
  "bottomright",
  c("pgram (approximation)", "integral"),
  col = c("black", "blue"),
  lty = 1
)
```

```{r}
plot_S <- function(C, omega0, N, plot = TRUE, ...) {
  a <- C / N
  x <- exp(a * (1:N)) * cos(2 * pi * (1:N) * omega0) 
  omega <- seq(0, 0.5, 1 / N)
  spec <- abs(fft(x)[seq_len(N %/% 2 + 1)])^2 / N
  
  spec_approx <- pgram_approx(omega, omega0, C, N)
  deltas <- omega[omega >= omega0] - omega0
  S <- numeric(length(deltas))
  S_approx <- numeric(length(deltas))
  for (i in seq_along(deltas)) {
    S[i] <- sum(spec[abs(omega - omega0) <= deltas[i]]) / sum(spec)
    S_approx[i] <- sum(spec_approx[abs(omega - omega0) <= deltas[i]]) / sum(spec_approx)
  }
  
  if (plot) {
    plot(deltas, S, col = "blue", type = "b", ...)
    lines(deltas, S_approx, type = "b", col = "red")
    legend(
      "bottomright",
      c("pgram", "pgram (approximation)"),
      col = c("blue", "red"),
      lty = 1
    )
  }
  
  invisible(
    list(
      deltas = deltas,
      pgram = S,
      pgram_approx = S_approx
    )
  )
}
```

$N=200$
```{r}
omega0 <- 0.25
N <- 200
plot_S(0.5, omega0, N, main = "C = 0.5")
plot_S(1, omega0, N, main = "C = 1")
plot_S(2, omega0, N, main = "C = 2")
```

$N=500$
```{r}
omega0 <- 0.25
N <- 500
plot_S(0.5, omega0, N, main = "C = 0.5")
plot_S(1, omega0, N, main = "C = 1")
plot_S(2, omega0, N, main = "C = 2")
```

Пусть $N=200$ и $C=2$. Определим оптимальные $T$ и $\delta$, найдя момент, c которого $S$ растет не более чем на $10^{-2}$.
```{r}
N <- 200
C <- 2
eps <- 1e-2
res <- plot_S(C, omega0, N, plot = FALSE)
idx1 <- which.max(diff(res$pgram) < eps)
idx2 <- which.max(diff(res$pgram_approx) < eps)

plot(res$deltas, res$pgram, col = "blue", type = "b", xlab = "delta", ylab = "S")
lines(res$deltas, res$atan)
lines(res$deltas, res$pgram_approx, type = "b", col = "red")
abline(v = c(res$deltas[idx1], res$deltas[idx2]), col = c("blue", "red"))
legend(
  "bottomright",
  c("pgram", "pgram (approximation)"),
  col = c("blue", "red"),
  lty = 1
)

```

Как видим, оптимальное $\delta$ для периодограммы и ее аппроксимации значение $\delta$ одинаковое.

```{r}
res$pgram[idx1]
res$pgram_approx[idx2]
```

# Добавление шума

```{r eval=FALSE, include=FALSE}
# Run this in R console to enable progress bar
handlers(global = TRUE)
```

```{r}
cores <- 15
# Setting up parallel computing
plan(multisession, workers = min(cores, detectCores() - 1))
registerDoFuture()
```

```{r}
grouping.auto_errors <- function(signal, omega0, delta, threshold, M = 500, ...) {
  freq.bins <- lapply(
    delta,
    function(d) c(omega0 - d, omega0 + d + 1e-10)
  )

  pb <- progressor(M)
  mse <- foreach (i = 1:M, .combine = "rbind") %dorng% {
    pb()
    x <- signal + rnorm(N, ...)
    s <- ssa(x, svd.method = "svd")
    g <- list()
    if (length(threshold) > 1) {
      for (k in seq_along(threshold)) {
        gg <-
          grouping.auto(
            s,
            freq.bins = freq.bins,
            threshold = threshold[k],
            drop = FALSE
        )
        g[[k]] <- gg[[1]][seq_len(min(2, length(gg[[1]])))]
        }
    }
    else {
      g <- grouping.auto(
        s,
        freq.bins = freq.bins,
        threshold = threshold,
        drop = FALSE
      )
      g <- lapply(g, function(gg) gg[seq_len(min(2, length(gg)))])
    }
    r <- reconstruct(s, g)
    sapply(r, function(rr) mean((signal - rr)^2))
  }
  mse
}

em_harmonic <- function(N, omega, C) {
  exp(C / N * (1:N)) * cos(2 * pi * (1:N) * omega)
}
```

Пусть $N=200$, $C=2$. Добавим к ряду белый шум.

```{r}
N <- 200
C <- 2
omega0 <- 0.25
signal <- 0.3 * em_harmonic(N, omega0, C)

set.seed(123)
plot.ts(signal + rnorm(N))
lines(signal, col = "red")
```

```{r}
spec_signal <- abs(fft(signal)[seq_len(N %/% 2 + 1)])^2 / N

omega <- seq(0, 0.5, 1 / N)
deltas <- omega[omega >= omega0] - omega0

S <- numeric(length(deltas))
for (i in seq_along(deltas)) {
  S[i] <- sum(spec_signal[abs(omega - omega0) <= deltas[i]]) / sum(spec_signal)
}
```

Зафиксируем $\delta = 2 / N$ (вклад считается по $5$ частотам периодограммы), посмотрим на поведение MSE от величины порога $T_0$.

```{r}
delta <- 2 / N
thresholds <- seq(0, 1, 0.05)
```

```{r, message=FALSE}
set.seed(123)
mse_threshold <- grouping.auto_errors(signal, omega0, delta, thresholds)
```

Сплошной линией обозначен теоретический максимальный порог, который можно взять для такого $\delta$, чтобы вклад частот был выше этого порога. Пунктирной линией обозначен порог, после которого MSE начал расти (отличие становится больше, чем $10^{-3}$).

```{r}
mse_threshold_means <- mse_threshold |> colMeans()
plot(thresholds, mse_threshold_means)
abline(v = S[delta * N + 1])
abline(v = thresholds[which.max(diff(mse_threshold_means) > 1e-3)], lty = 2)
```

Как видим, при добавлении шума оптимальный порог уменьшается.

Теперь зафиксируем $T_0=0.8$ и будем варьировать $\delta$.

```{r, message=FALSE}
set.seed(123)
mse_delta <- grouping.auto_errors(signal, omega0, deltas, threshold = 0.8)
```

Сплошной линией обозначено оптимальное $\delta$ для выбранного $T_0$. Пунктирной линией обозначена наименьшая $\delta$, соответствующая минимальному MSE.

```{r}
mse_delta_means <- mse_delta |> colMeans()
plot(deltas, mse_delta_means)
abline(v = deltas[which.max(S > 0.8)])
abline(v = deltas[which.min(mse_delta_means)], lty = 2)
```

Можно заметить, что при добавлении шума оптимальное $\delta$ стало больше.

Увеличим дисперсию шума до $\sigma^2=4$.
```{r}
set.seed(123)
plot.ts(signal + rnorm(N, sd = 2))
lines(signal, col = "red")
```

```{r}
set.seed(123)
mse_threshold_2 <- grouping.auto_errors(signal, omega0, delta, thresholds, sd = 2)
```

```{r}
mse_threshold_means_2 <- mse_threshold_2 |> colMeans()
plot(thresholds, mse_threshold_means_2)
abline(v = S[delta * N + 1])
abline(v = thresholds[which.max(diff(mse_threshold_means_2) > 1e-3)], lty = 2)
```

```{r, message=FALSE}
set.seed(123)
mse_delta_2 <- grouping.auto_errors(signal, omega0, deltas, threshold = 0.8, sd = 2)
```

```{r}
mse_delta_means_2 <- mse_delta_2 |> colMeans()
plot(deltas, mse_delta_means_2)
abline(v = deltas[which.max(S > 0.8)])
abline(v = deltas[which.min(mse_delta_means_2)], lty = 2)
```