---
title: "Сравнение способов задания проекционных векторов"
output: html_document
---

```{r setup, include=FALSE}
knitr::opts_chunk$set(echo = TRUE)

library(foreach)
library(doSNOW)
library(parallel)
library(doRNG)

source("../R/mc-mssa.R", chdir = TRUE)
load("../research/data/ev_vs_cos.RData")
```
Сравним два способа задания векторов для проекции:

1. Собственные векторы матрицы $\mathbf{X}\mathbf{X}^\mathrm{T}$, которые будем называть просто собственными векторами;

2. Косинусы с равностоящими частотами $j/(2L)$, $j=0,\ldots,L-1$.

Будем рассматривать как обычно ряд длины $N=100$ и $L=10,20,50,80,90$.

```{r}
N <- 100
Ls <- c(10, 20, 50, 80, 90)
```

Помимо этого, будем рассматривать два случая:

1. Частота сигнала в альтернативе попадает в решетку $j/(2L)$ для рассматриваемых $L$;

2. Частота сигнала в альтернативе не попадает в решетку.

В первом случае будем рассматривать косинус с частотой $\omega_1=0.1$ и амплитудой $A_1$, во втором --- косинус с частотой $\omega_2=0.085$ и амплитудой $A_2$. Также будем выбирать амплитуду $A_2$ косинуса так, чтобы
$$
\frac{A_1^2}{f(\omega_1)}=\frac{A_2^2}{f(\omega_2)}
$$
где $f(\omega)$ --- спектральная плотность шума.

### AR(1)
В качестве модели рассмотрим $\mathrm{AR}(1)$ с $\phi=0.7$ и $\sigma^2=1$.
```{r}
phi <- 0.7
sigma2 <- 1
model_ar1 <- list(phi = phi, sigma2 = sigma2, N = N)
```

```{r}
omega1 <- 0.1
A1_ar1 <- 0.9
signal1_ar1 <- A1_ar1 * cos(2 * pi * (1:N) * omega1)

snr <- A1_ar1^2 / spec_arfima(omega1, phi)

omega2 <- 0.085
A2_ar1 <- sqrt(snr * spec_arfima(omega2, phi))
signal2_ar1 <- A2_ar1 * cos(2 * pi * (1:N) * omega2)
```

```{r eval=FALSE, include=FALSE}
M <- 1000
pb <- txtProgressBar(max = M, style = 3)
progress <- function(n) setTxtProgressBar(pb, n)
opts <- list(progress = progress)

functions <- c("Norm", "rowQuantiles")
packages <- c("Rssa", "arfima")
```

```{r eval=FALSE, include=FALSE}
cores <- detectCores()
cluster <- makeCluster(cores - 1)
registerDoSNOW(cluster)
registerDoRNG(seed = 1, once = FALSE)

p.values_noise_ar1_ev <- list()
for (idx in seq_along(Ls)) {
  result <- foreach (
    i = 1:M,
    .combine = 'c',
    .export = functions,
    .packages = packages,
    .options.snow = opts
  ) %dopar% {
    f <- generate_channel(model_ar1)
    res <- mcssa(f, Ls[idx], "ev", model0 = model_ar1, conf.level = NULL)
    res$p.value
  }
  p.values_noise_ar1_ev[[idx]] <- result
}

p.values_noise_ar1_cos <- list()
for (idx in seq_along(Ls)) {
  result <- foreach (
    i = 1:M,
    .combine = 'c',
    .export = functions,
    .packages = packages,
    .options.snow = opts
  ) %dopar% {
    f <- generate_channel(model_ar1)
    res <- mcssa(f, Ls[idx], "cos", model0 = model_ar1, conf.level = NULL)
    res$p.value
  }
  p.values_noise_ar1_cos[[idx]] <- result
}

stopCluster(cluster)
```

```{r eval=FALSE, include=FALSE}
cores <- detectCores()
cluster <- makeCluster(cores - 1)
registerDoSNOW(cluster)
registerDoRNG(seed = 1, once = FALSE)

p.values_signal1_ar1_ev <- list()
for (idx in seq_along(Ls)) {
  result <- foreach (
    i = 1:M,
    .combine = 'c',
    .export = functions,
    .packages = packages,
    .options.snow = opts
  ) %dopar% {
    f <- generate_channel(model_ar1, signal1_ar1)
    res <- mcssa(f, Ls[idx], "ev", model0 = model_ar1, conf.level = NULL)
    res$p.value
  }
  p.values_signal1_ar1_ev[[idx]] <- result
}

p.values_signal1_ar1_cos <- list()
for (idx in seq_along(Ls)) {
  result <- foreach (
    i = 1:M,
    .combine = 'c',
    .export = functions,
    .packages = packages,
    .options.snow = opts
  ) %dopar% {
    f <- generate_channel(model_ar1, signal1_ar1)
    res <- mcssa(f, Ls[idx], "cos", model0 = model_ar1, conf.level = NULL)
    res$p.value
  }
  p.values_signal1_ar1_cos[[idx]] <- result
}

stopCluster(cluster)
```

```{r eval=FALSE, include=FALSE}
cores <- detectCores()
cluster <- makeCluster(cores - 1)
registerDoSNOW(cluster)
registerDoRNG(seed = 1, once = FALSE)

p.values_signal2_ar1_ev <- list()
for (idx in seq_along(Ls)) {
  result <- foreach (
    i = 1:M,
    .combine = 'c',
    .export = functions,
    .packages = packages,
    .options.snow = opts
  ) %dopar% {
    f <- generate_channel(model_ar1, signal2_ar1)
    res <- mcssa(f, Ls[idx], "ev", model0 = model_ar1, conf.level = NULL)
    res$p.value
  }
  p.values_signal2_ar1_ev[[idx]] <- result
}

p.values_signal2_ar1_cos <- list()
for (idx in seq_along(Ls)) {
  result <- foreach (
    i = 1:M,
    .combine = 'c',
    .export = functions,
    .packages = packages,
    .options.snow = opts
  ) %dopar% {
    f <- generate_channel(model_ar1, signal2_ar1)
    res <- mcssa(f, Ls[idx], "cos", model0 = model_ar1, conf.level = NULL)
    res$p.value
  }
  p.values_signal2_ar1_cos[[idx]] <- result
}

stopCluster(cluster)
```

```{r include=FALSE}
alphas <- 0:1000 / 1000
clrs <- c("black", "red", "green", "orange", "purple")
lwds <- c(2, 1, 1, 1, 1)

alphaI_ev <-
  lapply(p.values_noise_ar1_ev, function(pvals) sapply(alphas, function(a) mean(pvals < a)))
alphaI_cos <-
  lapply(p.values_noise_ar1_cos, function(pvals) sapply(alphas, function(a) mean(pvals < a)))
```

```{r echo=FALSE, fig.width=12}
par(mfrow = c(1, 2))
plot(c(0,1), c(0,1), type="l", col = "blue", lty = 2, xlab = "significance level", ylab = "type I error", main = "Eigenvectors")
for (i in seq_along(Ls))
  lines(alphas, alphaI_ev[[i]], lwd = lwds[i], col = clrs[i])
legend(x = "bottomright", as.character(Ls), col = clrs, lty = 1, lwd = lwds)

plot(c(0,1), c(0,1), type="l", col = "blue", lty = 2, xlab = "significance level", ylab = "type I error", main = "Cosines")
for (i in seq_along(Ls))
  lines(alphas, alphaI_cos[[i]], lwd = lwds[i], col = clrs[i])
legend(x = "bottomright", as.character(Ls), col = clrs, lty = 1, lwd = lwds)
```

Как видим, критерий с косинусами в качестве векторов для проекции дает точный критерий, в отличие от критерия с собственными векторами.

1. Если частота попадает в решетку, мощность критерия с косинусами в качестве проекционных векторов больше для всех длин окна кроме $L=90$, где мощность у обоих критериев примерно одинаковая.
```{r include=FALSE}
beta_ev <-
  lapply(p.values_signal1_ar1_ev, function(pvals) sapply(alphas, function(a) mean(pvals < a)))
beta_cos <-
  lapply(p.values_signal1_ar1_cos, function(pvals) sapply(alphas, function(a) mean(pvals < a)))
```

```{r echo=FALSE, fig.width=12}
par(mfrow = c(1, 2))
plot(c(0,1), c(0,1), type="l", col = "blue", lty = 2, xlab = "type I error", ylab = "power", main = "Eigenvectors")
for (i in seq_along(Ls))
  lines(alphaI_ev[[i]][-1], beta_ev[[i]][-1], lwd = lwds[i], col = clrs[i])
legend(x = "bottomright", as.character(Ls), col = clrs, lty = 1, lwd = lwds)

plot(c(0,1), c(0,1), type="l", col = "blue", lty = 2, xlab = "significance level", ylab = "power", main = "Cosines")
for (i in seq_along(Ls))
  lines(alphas[-1], beta_cos[[i]][-1], lwd = lwds[i], col = clrs[i])
legend(x = "bottomright", as.character(Ls), col = clrs, lty = 1, lwd = lwds)
```

```{r echo=FALSE, fig.height=12, fig.width=12}
par(mfrow = c(3, 2))
for (i in seq_along(Ls)) {
  plot(c(0,1), c(0,1), type="l", col = "blue", lty = 2, xlab = "type I error", ylab = "power", main = sprintf("L = %d", Ls[i]))
  lines(alphaI_ev[[i]][-1], beta_ev[[i]][-1], lwd = lwds[i], col = clrs[i])
  lines(alphas[-1], beta_cos[[i]][-1], lwd = 2, col = clrs[i], lty = 2)
  legend("bottomright", legend = c("Eigenvectors", "Cosines"), col = clrs[i], lty = c(1, 2), lwd = lwds[i])
}
```

2. Если частота не попадает в решетку, то мощность методов примерно одинаковая при $L=20,50,80$. При $L=10$ мощность больше у косинусов, а при $L=90$ --- у собственных векторов.
```{r include=FALSE}
beta_ev <-
  lapply(p.values_signal2_ar1_ev, function(pvals) sapply(alphas, function(a) mean(pvals < a)))
beta_cos <-
  lapply(p.values_signal2_ar1_cos, function(pvals) sapply(alphas, function(a) mean(pvals < a)))
```

```{r echo=FALSE, fig.width=12}
par(mfrow = c(1, 2))
plot(c(0,1), c(0,1), type="l", col = "blue", lty = 2, xlab = "type I error", ylab = "power", main = "Eigenvectors of ts")
for (i in seq_along(Ls))
  lines(alphaI_ev[[i]][-1], beta_ev[[i]][-1], lwd = lwds[i], col = clrs[i])
legend(x = "bottomright", as.character(Ls), col = clrs, lty = 1, lwd = lwds)

plot(c(0,1), c(0,1), type="l", col = "blue", lty = 2, xlab = "significance level", ylab = "power", main = "Cosines")
for (i in seq_along(Ls))
  lines(alphas[-1], beta_cos[[i]][-1], lwd = lwds[i], col = clrs[i])
legend(x = "bottomright", as.character(Ls), col = clrs, lty = 1, lwd = lwds)
```

```{r echo=FALSE, fig.height=12, fig.width=12}
par(mfrow = c(3, 2))
for (i in seq_along(Ls)) {
  plot(c(0,1), c(0,1), type="l", col = "blue", lty = 2, xlab = "type I error", ylab = "power", main = sprintf("L = %d", Ls[i]))
  lines(alphaI_ev[[i]][-1], beta_ev[[i]][-1], lwd = lwds[i], col = clrs[i])
  lines(alphas[-1], beta_cos[[i]][-1], lwd = 2, col = clrs[i], lty = 2)
  legend("bottomright", legend = c("Eigenvectors of ts", "Cosines"), col = clrs[i], lty = c(1, 2), lwd = lwds[i])
}
```

### ARFIMA(0, d, 0)
Теперь рассмотрим модель $\mathrm{ARFIMA}(0, d, 0)$ с $d=0.4$ и $\sigma^2=1$.
```{r}
d <- 0.4
model_fi <- list(dfrac = d, sigma2 = sigma2, N = N)
```

```{r}
A1_fi <- sqrt(snr * spec_arfima(omega1, 0, d))
signal1_fi <- A1_fi * cos(2 * pi * (1:N) * omega1)

A2_fi <- sqrt(snr * spec_arfima(omega2, 0, d))
signal2_fi <- A2_fi * cos(2 * pi * (1:N) * omega2)
```

```{r eval=FALSE, include=FALSE}
cores <- detectCores()
cluster <- makeCluster(cores - 1)
registerDoSNOW(cluster)
registerDoRNG(seed = 1, once = FALSE)

p.values_noise_fi_ev <- list()
for (idx in seq_along(Ls)) {
  result <- foreach (
    i = 1:M,
    .combine = 'c',
    .export = functions,
    .packages = packages,
    .options.snow = opts
  ) %dopar% {
    f <- generate_channel(model_fi)
    res <- mcssa(f, Ls[idx], "ev", model0 = model_fi, conf.level = NULL)
    res$p.value
  }
  p.values_noise_fi_ev[[idx]] <- result
}

p.values_noise_fi_cos <- list()
for (idx in seq_along(Ls)) {
  result <- foreach (
    i = 1:M,
    .combine = 'c',
    .export = functions,
    .packages = packages,
    .options.snow = opts
  ) %dopar% {
    f <- generate_channel(model_fi)
    res <- mcssa(f, Ls[idx], "cos", model0 = model_fi, conf.level = NULL)
    res$p.value
  }
  p.values_noise_fi_cos[[idx]] <- result
}

stopCluster(cluster)
```

```{r eval=FALSE, include=FALSE}
cores <- detectCores()
cluster <- makeCluster(cores - 1)
registerDoSNOW(cluster)
registerDoRNG(seed = 1, once = FALSE)

p.values_signal1_fi_ev <- list()
for (idx in seq_along(Ls)) {
  result <- foreach (
    i = 1:M,
    .combine = 'c',
    .export = functions,
    .packages = packages,
    .options.snow = opts
  ) %dopar% {
    f <- generate_channel(model_fi, signal1_fi)
    res <- mcssa(f, Ls[idx], "ev", model0 = model_fi, conf.level = NULL)
    res$p.value
  }
  p.values_signal1_fi_ev[[idx]] <- result
}

p.values_signal1_fi_cos <- list()
for (idx in seq_along(Ls)) {
  result <- foreach (
    i = 1:M,
    .combine = 'c',
    .export = functions,
    .packages = packages,
    .options.snow = opts
  ) %dopar% {
    f <- generate_channel(model_fi, signal1_fi)
    res <- mcssa(f, Ls[idx], "cos", model0 = model_fi, conf.level = NULL)
    res$p.value
  }
  p.values_signal1_fi_cos[[idx]] <- result
}

stopCluster(cluster)
```

```{r eval=FALSE, include=FALSE}
cores <- detectCores()
cluster <- makeCluster(cores - 1)
registerDoSNOW(cluster)
registerDoRNG(seed = 1, once = FALSE)

p.values_signal2_fi_ev <- list()
for (idx in seq_along(Ls)) {
  result <- foreach (
    i = 1:M,
    .combine = 'c',
    .export = functions,
    .packages = packages,
    .options.snow = opts
  ) %dopar% {
    f <- generate_channel(model_fi, signal2_fi)
    res <- mcssa(f, Ls[idx], "ev", model0 = model_fi, conf.level = NULL)
    res$p.value
  }
  p.values_signal2_fi_ev[[idx]] <- result
}

p.values_signal2_fi_cos <- list()
for (idx in seq_along(Ls)) {
  result <- foreach (
    i = 1:M,
    .combine = 'c',
    .export = functions,
    .packages = packages,
    .options.snow = opts
  ) %dopar% {
    f <- generate_channel(model_fi, signal2_fi)
    res <- mcssa(f, Ls[idx], "cos", model0 = model_fi, conf.level = NULL)
    res$p.value
  }
  p.values_signal2_fi_cos[[idx]] <- result
}

stopCluster(cluster)
```

```{r include=FALSE}
alphaI_ev <-
  lapply(p.values_noise_fi_ev, function(pvals) sapply(alphas, function(a) mean(pvals < a)))
alphaI_cos <-
  lapply(p.values_noise_fi_cos, function(pvals) sapply(alphas, function(a) mean(pvals < a)))
```

```{r echo=FALSE, fig.width=12}
par(mfrow = c(1, 2))
plot(c(0,1), c(0,1), type="l", col = "blue", lty = 2, xlab = "significance level", ylab = "type I error", main = "Eigenvectors")
for (i in seq_along(Ls))
  lines(alphas, alphaI_ev[[i]], lwd = lwds[i], col = clrs[i])
legend(x = "bottomright", as.character(Ls), col = clrs, lty = 1, lwd = lwds)

plot(c(0,1), c(0,1), type="l", col = "blue", lty = 2, xlab = "significance level", ylab = "type I error", main = "Cosines")
for (i in seq_along(Ls))
  lines(alphas, alphaI_cos[[i]], lwd = lwds[i], col = clrs[i])
legend(x = "bottomright", as.character(Ls), col = clrs, lty = 1, lwd = lwds)
```

2. Частота попадает в решетку
```{r include=FALSE}
beta_ev <-
  lapply(p.values_signal1_fi_ev, function(pvals) sapply(alphas, function(a) mean(pvals < a)))
beta_cos <-
  lapply(p.values_signal1_fi_cos, function(pvals) sapply(alphas, function(a) mean(pvals < a)))
```

```{r echo=FALSE, fig.width=12}
par(mfrow = c(1, 2))
plot(c(0,1), c(0,1), type="l", col = "blue", lty = 2, xlab = "type I error", ylab = "power", main = "Eigenvectors")
for (i in seq_along(Ls))
  lines(alphaI_ev[[i]][-1], beta_ev[[i]][-1], lwd = lwds[i], col = clrs[i])
legend(x = "bottomright", as.character(Ls), col = clrs, lty = 1, lwd = lwds)

plot(c(0,1), c(0,1), type="l", col = "blue", lty = 2, xlab = "significance level", ylab = "power", main = "Cosines")
for (i in seq_along(Ls))
  lines(alphas[-1], beta_cos[[i]][-1], lwd = lwds[i], col = clrs[i])
legend(x = "bottomright", as.character(Ls), col = clrs, lty = 1, lwd = lwds)
```

```{r echo=FALSE, fig.height=12, fig.width=12}
par(mfrow = c(3, 2))
for (i in seq_along(Ls)) {
  plot(c(0,1), c(0,1), type="l", col = "blue", lty = 2, xlab = "type I error", ylab = "power", main = sprintf("L = %d", Ls[i]))
  lines(alphaI_ev[[i]][-1], beta_ev[[i]][-1], lwd = lwds[i], col = clrs[i])
  lines(alphaI_cos[[i]][-1], beta_cos[[i]][-1], lwd = lwds[i], col = clrs[i], lty = 2)
  legend("bottomright", legend = c("Eigenvectors", "Cosines"), col = clrs[i], lty = c(1, 2), lwd = lwds[i])
}
```

2. Частота не попадает в решетку
```{r include=FALSE}
beta_ev <-
  lapply(p.values_signal2_fi_ev, function(pvals) sapply(alphas, function(a) mean(pvals < a)))
beta_cos <-
  lapply(p.values_signal2_fi_cos, function(pvals) sapply(alphas, function(a) mean(pvals < a)))
```

```{r echo=FALSE, fig.width=12}
par(mfrow = c(1, 2))
plot(c(0,1), c(0,1), type="l", col = "blue", lty = 2, xlab = "type I error", ylab = "power", main = "Eigenvectors")
for (i in seq_along(Ls))
  lines(alphaI_ev[[i]][-1], beta_ev[[i]][-1], lwd = lwds[i], col = clrs[i])
legend(x = "bottomright", as.character(Ls), col = clrs, lty = 1, lwd = lwds)

plot(c(0,1), c(0,1), type="l", col = "blue", lty = 2, xlab = "significance level", ylab = "power", main = "Cosines")
for (i in seq_along(Ls))
  lines(alphas[-1], beta_cos[[i]][-1], lwd = lwds[i], col = clrs[i])
legend(x = "bottomright", as.character(Ls), col = clrs, lty = 1, lwd = lwds)
```

```{r echo=FALSE, fig.height=12, fig.width=12}
par(mfrow = c(3, 2))
for (i in seq_along(Ls)) {
  plot(c(0,1), c(0,1), type="l", col = "blue", lty = 2, xlab = "type I error", ylab = "power", main = sprintf("L = %d", Ls[i]))
  lines(alphaI_ev[[i]][-1], beta_ev[[i]][-1], lwd = lwds[i], col = clrs[i])
  lines(alphas[-1], beta_cos[[i]][-1], lwd = lwds[i], col = clrs[i], lty = 2)
  legend("bottomright", legend = c("Eigenvectors", "Cosines"), col = clrs[i], lty = c(1, 2), lwd = lwds[i])
}
```

Для этой модели шума косинусы дают более мощный критерий для всех рассмотренных $L$ (кроме $L=50$ в случае не попадания частоты в решетку, мощности примерно одинаковые) в обоих случаях. Учитывая, что для собственных векторов необходимо производить поправку, целесообразнее рассматривать проекцию на косинусы.
