---
title: " FI(d) and AR(1) comparison"
output: html_document
---

```{r, message=FALSE}
library(foreach)
library(doSNOW)
library(parallel)
library(doRNG)

source("../R/mc-mssa.R", chdir = TRUE)
load("data/fi_ar1_comparison.RData")
```

Пусть дисперсия белого шума равна $\sigma^2$. Тогда дисперсия процесса $\mathrm{FI}(d)$ равна
$$
\sigma^2_{\mathrm{FI}} = \sigma^2\frac{\Gamma(1 - 2d)}{\Gamma(1 - d)^2}.
$$
Дисперсия $\mathrm{AR}(1)$ процесса, в свою очередь, равна
$$
\sigma^2_{\mathrm{AR}}=\frac{\sigma^2}{1 - \varphi^2}.
$$

Процессы $\mathrm{FI}(d)$ и $\mathrm{AR}(1)$ имеют одинаковую дисперсию тогда и только тогда, когда
$$
\sigma^2\frac{\Gamma(1 - 2d)}{\Gamma(1 - d)^2} = \frac{\sigma^2}{1 - \varphi^2}\iff \varphi = \pm\sqrt{1- \frac{\Gamma(1 - d)^2}{\Gamma(1 - 2d)}}.
$$
Сравним мощность критерев MC-SSA с $\mathrm{FI(d)}$ и с $\mathrm{AR(1)}$, причем выберем паретр $\varphi$ так, чтобы дисперсия процессов была одинаковая. Таким образом, соотношение сигнал-шум будет одинаковым. 
```{r}
sigma2 <- 1
N <- 100

dfrac <- 0.4
gamma0 <- gamma(1 - 2 * dfrac) / gamma(1 - dfrac)^2
phi <- sqrt(1 - 1 / gamma0)

model_fi <- list(dfrac = dfrac, sigma2 = sigma2, N = N)
model_ar1 <- list(phi = phi, sigma2 = sigma2, N = N) 
```

```{r}
spectral_density <- function(w, dfrac = 0, phi = 0, sigma2 = 1) {
  sigma2 * (2 * sin(pi * w))^(-2 * dfrac)  / abs(1 - phi * exp(-2 * pi * w))^2
}
```

```{r}
w <- seq(0, 0.5, 0.002)
plot(w, spectral_density(w, dfrac = dfrac), type = "l", col = "red", ylab = "f")
lines(w, spectral_density(w, phi = phi), col = "blue")
abline(v = 0.075, lty = 2)
legend("topright", c("FI(d)", "AR(1)"), col = c("red", "blue"), lty = 1, bty = "n")
```

Как видно на графике, график $\mathrm{AR}(1)$ процесса выше $\mathrm{FI}(d)$ везде, кроме маленьких частот, поэтому ожидается повышение мощности MC-SSA, если частота сигнала будет не слишком маленькой.
Например, возьмем $\omega=0.075$.
```{r}
omega <- 0.075
signal <- cos(2 * pi * 1:N * omega)
```

```{r eval=FALSE, include=FALSE}
M <- 100
pb <- txtProgressBar(max = M, style = 3)
progress <- function(n) setTxtProgressBar(pb, n)
opts <- list(progress = progress)

functions <- c("Norm", "rowQuantiles")
packages <- c("Rssa", "arfima")
```


```{r eval=FALSE, include=FALSE}
cores <- detectCores()
cluster <- makeCluster(cores - 1)
registerDoSNOW(cluster)
registerDoRNG(seed = 1, once = FALSE)

p.values_noise_fi <- list()
for (idx in seq_along(Ls)) {
  result <- foreach (
    i = 1:M,
    .combine = "c",
    .export = functions,
    .packages = packages,
    .options.snow = opts
  ) %dopar% {
    f <- generate_channel(model_fi)
    res <- mcssa(f, Ls[idx], "ev", model0 = model_fi, conf.level = NULL)
    res$p.value
  }
  p.values_noise_fi[[idx]] <- result
}

stopCluster(cluster)
```

```{r eval=FALSE, include=FALSE}
cores <- detectCores()
cluster <- makeCluster(cores - 1)
registerDoSNOW(cluster)
registerDoRNG(seed = 1, once = FALSE)

p.values_noise_ar1 <- list()
for (idx in seq_along(Ls)) {
  result <- foreach (
    i = 1:M,
    .combine = "c",
    .export = functions,
    .packages = packages,
    .options.snow = opts
  ) %dopar% {
    f <- generate_channel(model_ar1)
    res <- mcssa(f, Ls[idx], "ev", model0 = model_ar1, conf.level = NULL)
    res$p.value
  }
  p.values_noise_ar1[[idx]] <- result
}

stopCluster(cluster)
```

```{r eval=FALSE, include=FALSE}
cores <- detectCores()
cluster <- makeCluster(cores - 1)
registerDoSNOW(cluster)
registerDoRNG(seed = 1, once = FALSE)

p.values_signal_fi <- list()
for (idx in seq_along(Ls)) {
  result <- foreach (
    i = 1:M,
    .combine = "c",
    .export = functions,
    .packages = packages,
    .options.snow = opts
  ) %dopar% {
    f <- generate_channel(model_fi, signal)
    res <- mcssa(f, Ls[idx], "ev", model0 = model_fi, conf.level = NULL)
    res$p.value
  }
  p.values_signal_fi[[idx]] <- result
}

stopCluster(cluster)
```

```{r eval=FALSE, include=FALSE}
cores <- detectCores()
cluster <- makeCluster(cores - 1)
registerDoSNOW(cluster)
registerDoRNG(seed = 1, once = FALSE)

p.values_signal_ar1 <- list()
for (idx in seq_along(Ls)) {
  result <- foreach (
    i = 1:M,
    .combine = "c",
    .export = functions,
    .packages = packages,
    .options.snow = opts
  ) %dopar% {
    f <- generate_channel(model_ar1, signal)
    res <- mcssa(f, Ls[idx], "ev", model0 = model_ar1, conf.level = NULL)
    res$p.value
  }
  p.values_signal_ar1[[idx]] <- result
}

stopCluster(cluster)
```


```{r}
Ls <- c(10, 20, 50, 80, 90)
alphas <- 0:1000 / 1000
clrs <- c("black", "red", "green", "orange", "purple")
lwds <- c(2, 1, 1, 1, 1)

alphaI_fi <-
  lapply(p.values_noise_fi, function(pvals) sapply(alphas, function(a) mean(pvals < a)))
alphaI_ar1 <-
  lapply(p.values_noise_ar1, function(pvals) sapply(alphas, function(a) mean(pvals < a)))

beta_fi <-
  lapply(p.values_signal_fi, function(pvals) sapply(alphas, function(a) mean(pvals < a)))
beta_ar1 <-
  lapply(p.values_signal_ar1, function(pvals) sapply(alphas, function(a) mean(pvals < a)))
```

Ошибка первого рода:
```{r, fig.width=12}
par(mfrow = c(1, 2))
plot(c(0,1),c(0,1), type="l", col = "blue", lty = 2, xlab = "significance level", ylab = "type I error", main = "FI(d)")
for (i in seq_along(Ls))
  lines(alphas, alphaI_fi[[i]], lwd = lwds[i], col = clrs[i])
legend(x = "bottomright", as.character(Ls), col = clrs, lty = 1, lwd = lwds)

plot(c(0,1),c(0,1), type="l", col = "blue", lty = 2, xlab = "significance level", ylab = "type I error", main = "AR(1)")
for (i in seq_along(Ls))
  lines(alphas, alphaI_ar1[[i]], lwd = lwds[i], col = clrs[i])
legend(x = "bottomright", as.character(Ls), col = clrs, lty = 1, lwd = lwds)
```

ROC-кривая:
```{r, fig.width=12}
par(mfrow = c(1, 2))
plot(c(0,1),c(0,1), type="l", col = "blue", lty = 2, xlab = "type I error", ylab = "power", main = "FI(d)")
for (i in seq_along(Ls))
  lines(alphaI_fi[[i]][-1], beta_fi[[i]][-1], lwd = lwds[i], col = clrs[i])
legend(x = "bottomright", as.character(Ls), col = clrs, lty = 1, lwd = lwds)

plot(c(0,1),c(0,1), type="l", col = "blue", lty = 2, xlab = "type I error", ylab = "power", main = "AR(1)")
for (i in seq_along(Ls))
  lines(alphaI_ar1[[i]][-1], beta_ar1[[i]][-1], lwd = lwds[i], col = clrs[i])
legend(x = "bottomright", as.character(Ls), col = clrs, lty = 1, lwd = lwds)
```

Как и ожидалось, MC-SSA с $\mathrm{FI}(d)$ дает более мощный критерий. Заметим, что такой критерий более радикальный.
