---
title: "Fractional differencing and autoregressive parameter estimation"
output: html_document
---

```{r include=FALSE}
library(arfima)
library(longmemo)
library(doSNOW)
library(parallel)
library(doRNG)
library(latex2exp)
library(ltsa)

M <- 500
pb <- txtProgressBar(max = M, style = 3)
progress <- function(n) setTxtProgressBar(pb, n)
opts <- list(progress = progress)

source("../R/mc-mssa.R", chdir = TRUE)
load("data/param_estimation.RData")
```

Оценим параметры $d$ и $\phi$ моделей $\mathrm{ARFIMA}(0, d, 0)$, $\mathrm{AR}(1)$ и $\mathrm{ARFIMA}(1, d, 0)$.
```{r}
Ns <- c(100, 1000)

ds <- seq(0.1, 0.4, 0.1)
names_ds <- c()
for (i in seq_along(ds)) {
  names_ds[i] <- paste0("d = ", ds[i])
}

phis <- seq(0.1, 0.9, 0.1)
names_phis <- c()
for (i in seq_along(phis)) {
  names_phis[i] <- paste0("phi = ", phis[i])
}
```

```{r}
mse <- function(x, x_true) {
  mean((x - x_true) ^ 2)
}

bias <- function(x, x_true) {
  mean(x) - x_true
}
```

```{r}
arfima_whittle <- function(x, fixed = NULL) {
  n <- length(x)
  m <- (n - 1) %/% 2
  
  # Periodogram
  per <- Mod(fft(x)[2:(m + 1)]) ^ 2 / n
  freq <- 1:m / n
  
  # ARFI(1, d) spectrum
  spec <- function(par) {
    phi <- par[1]
    d <- par[2]
    (2 * sin(pi * freq)) ^ (-2 * d) /
      abs(1 - phi * exp(-2i * pi * freq)) ^ 2
  }
  
  if (is.null(fixed))
    fixed <- rep(NA, 2)
  
  mask <- is.na(fixed)
  
  # Whittle loglikelihood
  objective <- function(p) {
    par <- fixed
    par[mask] <- p
    g <- spec(par)
    sigma2 <- mean(per / g)
    loglike <- -log(sigma2) - mean(log(g)) - 1
    - loglike
  }
  
  init <- c(0, 0)
  lower <- c(-1, -0.5) + 1e-4
  upper <- c(1, 0.5) - 1e-4
  
  opt <- optim(
    init[mask],
    objective,
    method = "L-BFGS-B",
    lower = lower[mask],
    upper = upper[mask]
  )
  
  coef <- fixed
  coef[mask] <- opt$par
  names(coef) <- c("phi", "d")
  
  c(coef, sigma2 = mean(per / spec(coef)))
}
```

```{r}
arfima_mle <- function(x, fixed = NULL) {
  n <- length(x)
  
  if (is.null(fixed))
    fixed <- rep(NA, 2)
  
  mask <- is.na(fixed)
  
  objective <- function(p) {
    par <- fixed
    par[mask] <- p
    r <- tacvfARFIMA(phi = par[1], dfrac = par[2], maxlag = n - 1)
    -DLLoglikelihood(r, x)
  }
  
  init <- c(0, 0)
  lower <- c(-1, -0.5) + 1e-4
  upper <- c(1, 0.5) - 1e-4
  
  opt <- optim(
    init[mask],
    objective,
    method = "L-BFGS-B",
    lower = lower[mask],
    upper = upper[mask]
  )
  
  coef <- fixed
  coef[mask] <- opt$par
  names(coef) <- c("phi", "d")
  
  r <- tacvfARFIMA(phi = coef[1], dfrac = coef[2], maxlag = n - 1)
  error <- DLResiduals(r, x)
  
  c(coef, sigma2 = mean(error^2))
}
```

```{r}
arfi_est <- function(phi, d, N, include.ar = TRUE) {
  
  nar <- 1
  fixed <- NULL
  if (!include.ar) {
    phi <- 0
    nar <- 0
    fixed <- c(0, NA)
  }
  
  model <- list(phi = phi, dfrac = d, sigma2 = 1, N = N)
  
  cores <- detectCores()
  cl <- makeCluster(min(10, cores - 1))
  registerDoSNOW(cl)
  registerDoRNG(seed = 1, once = FALSE)
  r <- foreach (
    i = 1:M,
    .export = c("arfima_whittle", "arfima_mle"),
    .packages = c("ltsa", "fracdiff"),
    .options.snow = opts
  ) %dopar% {
    source("../R/mc-mssa.R", chdir = TRUE, local = TRUE)
    f <- generate_channel(model)
    # v1 <- arfima::arfima(f, c(1, 0, 0), dmean = 1e-20, quiet = TRUE)$modes[[1]]
    # v2 <- arfima_mle(f)
    # c(v1$phi, v1$dfrac, v2[1:2])
    v1 <- arfima_mle(f, fixed)
    v2 <- arfima_mle(f - mean(f), fixed)
    v3 <- fracdiff(f, nar)
    v4 <- arfima_whittle(f, fixed)
    
    if (!include.ar)
      v3$ar <- 0
    
    c(v1[1:2], v2[1:2], v3$ar, v3$d, v4[1:2])
  }
  stopCluster(cl)
  
  r <- do.call(rbind, r) |> data.frame()
  # colnames(r) <- c(
  #   "arfima.phi", "arfima.d",
  #   "mle.phi", "mle.d"
  # )
  colnames(r) <- c(
    "mle.phi", "mle.d",
    "mle_centered.phi", "mle_centered.d",
    "fracdiff.phi", "fracdiff.d",
    "whittle.phi", "whittle.d"
  )
  row.names(r) <- NULL
  r
}
```

```{r}
extract_columns <- function(df, suffix) {
  pattern <- paste0(suffix, "$")
  df <- df[, grepl(pattern, names(df)), drop = FALSE]
  names(df) <- sub(pattern, "", names(df))
  df
}
```

```{r}
plot_arfi <- function(x, what = c("d", "phi")) {
  # legend <- c("arfima_mle", "arfima")
  legend <- c(TeX(r'(MLE($\mu))'), TeX(r'(MLE($\bar{x}$))'), "H&R", "Whittle")
  cols <- c("black", "blue", "red", "orange")
  
  if (what == "d") {
    true <- ds
    name <- "d"
  }
  else {
    true <- rep(phi, length(ds))
    name <- "\\phi"
  }
  
  x <- lapply(x, extract_columns, paste0(".", what))
  
  mse_mle <- sapply(seq_along(ds), function(i) mse(x[[i]]$mle, true[i]))
  mse_mle_centered <- sapply(seq_along(ds), function(i) mse(x[[i]]$mle_centered, true[i]))
  mse_fracdiff <- sapply(seq_along(ds), function(i) mse(x[[i]]$fracdiff, true[i]))
  mse_whittle <- sapply(seq_along(ds), function(i) mse(x[[i]]$whittle, true[i]))
  mse_max <- max(mse_mle, mse_mle_centered, mse_fracdiff, mse_whittle)
  
  # mse_arfima <- sapply(seq_along(ds), function(i) mse(x[[i]]$arfima.d, ds[i]))
  # mse_mle <- sapply(seq_along(ds), function(i) mse(x[[i]]$mle.d, ds[i]))
  # mse_max <- max(mse_arfima, mse_mle)
  
  plot(ds, rep(0, length(ds)), xlab = "d", ylab = "mse", main = TeX(sprintf(r"(MSE(%s))", name)), ylim = c(0, 2 * mse_max), type = 'l', lty = 2, xaxt = "n")
  axis(1, ds)
  lines(ds, mse_mle, col = cols[1], type = "b")
  lines(ds, mse_mle_centered, col = cols[2], type = "b")
  lines(ds, mse_fracdiff, col = cols[3], type = "b")
  lines(ds, mse_whittle, col = cols[4], type = "b")
  
  # lines(ds, mse_arfima, col = cols[2], type = "b")
  # lines(ds, mse_mle, col = cols[1], type = "b")
  legend("topleft", legend = legend, col = cols, lty = 1)
  
  bias_mle <- sapply(seq_along(ds), function(i) bias(x[[i]]$mle, true[i]))
  bias_mle_centered <- sapply(seq_along(ds), function(i) bias(x[[i]]$mle_centered, true[i]))
  bias_fracdiff <- sapply(seq_along(ds), function(i) bias(x[[i]]$fracdiff, true[i]))
  bias_whittle <- sapply(seq_along(ds), function(i) bias(x[[i]]$whittle, true[i]))
  bias_max <- max(abs(c(bias_mle, bias_mle_centered, bias_whittle, bias_fracdiff)))
  
  # bias_arfima <- sapply(seq_along(ds), function(i) bias(x[[i]]$arfima.d, ds[i]))
  # bias_mle <- sapply(seq_along(ds), function(i) bias(x[[i]]$mle.d, ds[i]))
  # bias_max <- max(abs(c(bias_arfima, bias_mle)))
  
  plot(ds, rep(0, length(ds)), xlab = "d", ylab = "bias", main = TeX(sprintf(r"(Bias(%s))", name)), ylim = c(-bias_max, bias_max), type = 'l', lty = 2, xaxt = "n")
  axis(1, ds)
  lines(ds, bias_mle, col = cols[1], type = "b")
  lines(ds, bias_mle_centered, col = cols[2], type = "b")
  lines(ds, bias_fracdiff, col = cols[3], type = "b")
  lines(ds, bias_whittle, col = cols[4], type = "b")
  
  # lines(ds, bias_arfima, col = cols[2], type = "b")
  # lines(ds, bias_mle, col = cols[1], type = "b")
  legend("topleft", legend = legend, col = cols, lty = 1)

  var_mle <- sapply(x, function(xx) var(xx$mle))
  var_mle_centered <- sapply(x, function(xx) var(xx$mle_centered))
  var_fracdiff <- sapply(x, function(xx) var(xx$fracdiff))
  var_whittle <- sapply(x, function(xx) var(xx$whittle))
  var_max <- max(var_mle, var_whittle, var_mle_centered, var_fracdiff)
  
  # var_arfima <- sapply(x, function(xx) var(xx$arfima.d))
  # var_mle <- sapply(x, function(xx) var(xx$mle.d))
  # var_max <- max(var_arfima, var_mle)
  
  plot(ds, rep(0, length(ds)), xlab = "d", ylab = "variance", main = TeX(sprintf(r"(Variance(%s))", name)), ylim = c(0, 2 * var_max), type = 'l', lty = 2, xaxt = "n")
  axis(1, ds)
  lines(ds, var_mle, col = cols[1], type = "b")
  lines(ds, var_mle_centered, col = cols[2], type = "b")
  lines(ds, var_fracdiff, col = cols[3], type = "b")
  lines(ds, var_whittle, col = cols[4], type = "b")
  
  # lines(ds, var_arfima, col = cols[2], type = "b")
  # lines(ds, var_mle, col = cols[1], type = "b")
  legend("topleft", legend = legend, col = cols, lty = 1)
}
```

# FI(d)
Начнем с параметра дробного дифференцирования $d$. Оценим его с помощью функции `arfima_mle` (MLE со средним $\mu=0$ и $\mu=\overline X$), `fracdiff` (апроксимация MLE, H\&R) и `arfima_whittle` (Whittle). 
```{r, eval=FALSE}
phi <- 0

res_fi <- list()
for (i in seq_along(Ns)) {
  r <- lapply(ds, function(d) arfi_est(phi, d, Ns[i], include.ar = FALSE))
  names(r) <- names_ds
  res_fi[[paste0("N = ", Ns[i])]] <- r
}
```

```{r, fig.width=12, fig.height=4}
pdf(file = "../../tex/mag/img/fi_est_N100.pdf", width = 12, height = 3.5, pointsize = 15)
par(mfrow = c(1, 3))
plot_arfi(res_fi$`N = 100`, "d")
dev.off()

pdf(file = "../../tex/mag/img/fi_est_N1000.pdf", width = 12, height = 3.5, pointsize = 15)
par(mfrow = c(1, 3))
plot_arfi(res_fi$`N = 1000`, "d")
dev.off()

knitr::plot_crop("../../tex/mag/img/fi_est_N100.pdf")
knitr::plot_crop("../../tex/mag/img/fi_est_N1000.pdf")
```

# AR(1)
Теперь оценим парамеметр авторегрессии $\phi$, с помощью функций `arima` и `arfima_whittle`.
```{r}
ar1_est <- function(phi, N) {
  model <- list(phi = phi, sigma2 = 1, N = N)
  
  cores <- detectCores()
  cl <- makeCluster(min(4, cores - 1))
  registerDoSNOW(cl)
  registerDoRNG(seed = 1, once = FALSE)
  r <- foreach (
    i = 1:M,
    .export = "arfima_whittle",
    .options.snow = opts
  ) %dopar% {
    source("../R/mc-mssa.R", chdir = TRUE, local = TRUE)
    f <- generate_channel(model)
    v1 <- arima(f, c(1, 0, 0), include.mean = FALSE)$coef
    v2 <- arima(f - mean(f), c(1, 0, 0), include.mean = FALSE)$coef
    v3 <- arfima_whittle(f, fixed = c(NA, 0))
    c(v1, v2, v3[1])
  }
  stopCluster(cl)
  
  r <- do.call(rbind, r) |> data.frame()
  colnames(r) <- c("arima", "arima_centered", "whittle")
  row.names(r) <- NULL
  r
}
```

```{r eval=FALSE}
res_ar1 <- list()
for (i in seq_along(Ns)) {
  r <- lapply(phis, function(phi) ar1_est(phi, Ns[i]))
  names(r) <- names_phis
  res_ar1[[paste0("N = ", Ns[i])]] <- r
}
```

```{r}
plot_ar1 <- function(x) {
  legend <- c(TeX(r'(MLE($\mu))'), TeX(r'(MLE($\bar{x}$))'), "Whittle")
  cols <- c("black", "blue", "red")
  
  par(mfrow = c(1, 3))
  
  mse_arima <- sapply(seq_along(phis), function(i) mse(x[[i]]$arima, phis[i]))
  mse_arima_centered <- sapply(seq_along(phis), function(i) mse(x[[i]]$arima_centered, phis[i]))
  mse_whittle <- sapply(seq_along(phis), function(i) mse(x[[i]]$whittle, phis[i]))
  mse_max <- max(mse_arima, mse_arima_centered, mse_whittle)
  
  plot(phis, rep(0, length(phis)), xlab = TeX(r"($\phi)"), ylab = "mse", main = "MSE", ylim = c(0, 2 * mse_max), type = 'l', lty = 2, xaxt = "n")
  axis(1, phis)
  lines(phis, mse_arima, col = cols[1], type = "b")
  lines(phis, mse_arima_centered, col = cols[2], type = "b")
  lines(phis, mse_whittle, col = cols[3], type = "b")
  
  legend("topleft", legend = legend, col = cols, lty = 1)
  
  bias_arima <- sapply(seq_along(phis), function(i) bias(x[[i]]$arima, phis[i]))
  bias_arima_centered <- sapply(seq_along(phis), function(i) bias(x[[i]]$arima_centered, phis[i]))
  bias_whittle <- sapply(seq_along(phis), function(i) bias(x[[i]]$whittle, phis[i]))
  bias_max <- max(abs(c(bias_arima, bias_arima_centered, bias_whittle)))
  
  plot(phis, rep(0, length(phis)), xlab = TeX(r"($\phi)"), ylab = "bias", main = "Bias", ylim = c(-bias_max, bias_max), type = 'l', lty = 2, xaxt = "n")
  axis(1, phis)
  lines(phis, bias_arima, col = cols[1], type = "b")
  lines(phis, bias_arima_centered, col = cols[2], type = "b")
  lines(phis, bias_whittle, col = cols[3], type = "b")
  
  legend("topleft", legend = legend, col = cols, lty = 1)

  var_arima <- sapply(x, function(xx) var(xx$arima))
  var_arima_centered <- sapply(x, function(xx) var(xx$arima_centered))
  var_whittle <- sapply(x, function(xx) var(xx$whittle))

  var_max <- max(var_arima, var_arima_centered, var_whittle)
  
  plot(phis, rep(0, length(phis)),xlab = TeX(r"($\phi)"), ylab = "variance", main = "Variance", ylim = c(0, 2 * var_max), type = 'l', lty = 2, xaxt = "n")
  axis(1, phis)
  lines(phis, var_arima, col = cols[1], type = "b")
  lines(phis, var_arima_centered, col = cols[2], type = "b")
  lines(phis, var_whittle, col = cols[3], type = "b")
   
  legend("topleft", legend = legend, col = cols, lty = 1)
}
```

```{r, fig.width=12, fig.height=4}
pdf(file = "../../tex/mag/img/ar1_est_N100.pdf", width = 12, height = 3.5, pointsize = 15)
plot_ar1(res_ar1$`N = 100`)
dev.off()

pdf(file = "../../tex/mag/img/ar1_est_N1000.pdf", width = 12, height = 3.5, pointsize = 15)
plot_ar1(res_ar1$`N = 1000`)
dev.off()

knitr::plot_crop("../../tex/mag/img/ar1_est_N100.pdf")
knitr::plot_crop("../../tex/mag/img/ar1_est_N1000.pdf")
```

# ARFI(1, d)
Зафиксируем $\phi$, будет варьировать $d$ и смотреть на оценки обоих параметров.
1. $\phi=0.1$
```{r}
phi <- 0.1
```

```{r, eval=FALSE}
res_arfi1 <- list()
for (i in seq_along(Ns)) {
  r <- lapply(ds, function(d) arfi_est(phi, d, Ns[i]))
  names(r) <- names_ds
  res_arfi1[[paste0("N = ", Ns[i])]] <- r
}
```

```{r, fig.width=12, fig.height=8}
# pdf(file = "../../tex/mag/img/arfi_est_phi1.pdf", width = 12, height = 7, pointsize = 15)
par(mfrow = c(2, 3))
plot_arfi(res_arfi1$`N = 1000`, "d")
plot_arfi(res_arfi1$`N = 1000`, "phi")
# dev.off()

# knitr::plot_crop("../../tex/mag/img/arfi_est_phi1.pdf")
```

2. $\varphi=0.5$
```{r}
phi <- 0.5
```

```{r eval=FALSE}
res_arfi2 <- list()
for (i in seq_along(Ns)) {
  r <- lapply(ds, function(d) arfi_est(phi, d, Ns[i]))
  names(r) <- names_ds
  res_arfi2[[paste0("N = ", Ns[i])]] <- r
}
```

```{r, fig.width=12, fig.height=8}
# pdf(file = "../../tex/mag/img/arfi_est_phi5.pdf", width = 12, height = 7, pointsize = 15)
par(mfrow = c(2, 3))
plot_arfi(res_arfi2$`N = 1000`, "d")
plot_arfi(res_arfi2$`N = 1000`, "phi")
# dev.off()

# knitr::plot_crop("../../tex/mag/img/arfi_est_phi5.pdf")
```

3. $\phi=0.9$
```{r}
phi <- 0.9
```

```{r, eval=FALSE}
res_arfi3 <- list()
for (i in seq_along(Ns)) {
  r <- lapply(ds, function(d) arfi_est(phi, d, Ns[i]))
  names(r) <- names_ds
  res_arfi3[[paste0("N = ", Ns[i])]] <- r
}
```

```{r, fig.width=12, fig.height=8}
# pdf(file = "../../tex/mag/img/arfi_est_phi9.pdf", width = 12, height = 7, pointsize = 15)
par(mfrow = c(2, 3))
plot_arfi(res_arfi3$`N = 1000`, "d")
plot_arfi(res_arfi3$`N = 1000`, "phi")
# dev.off()

# knitr::plot_crop("../../tex/mag/img/arfi_est_phi9.pdf")
```


```{r}
table_arfi <- function(x, phi, coef = 1) {
  mse_mle_d <- sapply(seq_along(ds), function(i) mse(x[[i]]$mle.d, ds[i]))
  mse_mle_phi <- sapply(seq_along(ds), function(i) mse(x[[i]]$mle.phi, phi))
  
  mse_mle_centered_d <- sapply(seq_along(ds), function(i) mse(x[[i]]$mle_centered.d, ds[i]))
  mse_mle_centered_phi <- sapply(seq_along(ds), function(i) mse(x[[i]]$mle_centered.phi, phi))
  
  mse_fracdiff_d <- sapply(seq_along(ds), function(i) mse(x[[i]]$fracdiff.d, ds[i]))
  mse_fracdiff_phi <- sapply(seq_along(ds), function(i) mse(x[[i]]$fracdiff.phi, phi))

  mse_whittle_d <- sapply(seq_along(ds), function(i) mse(x[[i]]$whittle.d, ds[i]))
  mse_whittle_phi <- sapply(seq_along(ds), function(i) mse(x[[i]]$whittle.phi, phi))

  bias_mle_d <- sapply(seq_along(ds), function(i) bias(x[[i]]$mle.d, ds[i]))
  bias_mle_phi <- sapply(seq_along(ds), function(i) bias(x[[i]]$mle.phi, phi))

  bias_mle_centered_d <- sapply(seq_along(ds), function(i) bias(x[[i]]$mle_centered.d, ds[i]))
  bias_mle_centered_phi <- sapply(seq_along(ds), function(i) bias(x[[i]]$mle_centered.phi, phi))

  bias_fracdiff_d <- sapply(seq_along(ds), function(i) bias(x[[i]]$fracdiff.d, ds[i]))
  bias_fracdiff_phi <- sapply(seq_along(ds), function(i) bias(x[[i]]$fracdiff.phi, phi))

  bias_whittle_d <- sapply(seq_along(ds), function(i) bias(x[[i]]$whittle.d, ds[i]))
  bias_whittle_phi <- sapply(seq_along(ds), function(i) bias(x[[i]]$whittle.phi, phi))

  xtable::xtable(
    coef * data.frame(
      ds / coef, rep(phi, length(ds)) / coef,
      mse_mle_d, mse_mle_phi,
      mse_mle_centered_d, mse_mle_centered_phi,
      mse_fracdiff_d, mse_fracdiff_phi,
      mse_whittle_d, mse_whittle_phi,
      bias_mle_d, bias_mle_phi,
      bias_mle_centered_d, bias_mle_centered_phi,
      bias_fracdiff_d, bias_fracdiff_phi,
      bias_whittle_d, bias_whittle_phi
      ),
    digits = 3
  )
} 
```
