---
title: "Fractional differencing and autoregressive parameter estimation"
output: html_document
---

```{r include=FALSE}
library(arfima)
library(longmemo)
library(doSNOW)
library(parallel)
library(doRNG)
library(latex2exp)

M <- 500
pb <- txtProgressBar(max = M, style = 3)
progress <- function(n) setTxtProgressBar(pb, n)
opts <- list(progress = progress)

source("../R/mc-mssa.R", chdir = TRUE)
load("data/param_estimation.RData")
```

Оценим параметры $d$ и $\phi$.

# FI(d)
Начнем с параметра дробного дифференцирования $d$. Оценим его с помощью функции `arfima` (MLE со средним $\mu=0$ и $\mu=\overline X$), `fracdiff` (апроксимация MLE c $\mu=\overline X$) и Whittle (самописный). 
```{r}
ds <- seq(0.1, 0.4, 0.1)
Ns <- c(100, 1000)

names_ds <- c()
for (i in seq_along(ds)) {
  names_ds[i] <- paste0("d = ", ds[i])
}
```

```{r}
mse <- function(x, x_true) {
  mean((x - x_true) ^ 2)
}

bias <- function(x, x_true) {
  mean(x) - x_true
}
```

```{r}
Whittle <- function(x, fixed = NULL) {
  n <- length(x)
  m <- (n - 1) %/% 2
  
  # Periodogram
  per <- Mod(fft(x)[2:(m + 1)]) ^ 2 / n
  freq <- 1:m / n
  
  # ARFI(1, d) spectrum
  spec <- function(par) {
    phi <- par[1]
    d <- par[2]
    (2 * sin(pi * freq)) ^ (-2 * d) /
      abs(1 - phi * exp(-2i * pi * freq)) ^ 2
  }
  
  if (is.null(fixed))
    fixed <- rep(NA, 2)
  
  mask <- is.na(fixed)
  
  # Whittle loglikelihood
  objective <- function(p) {
    par <- fixed
    par[mask] <- p
    g <- spec(par)
    sigma2 <- mean(per / g)
    loglike <- -log(sigma2) - mean(log(g)) - 1
    - loglike
  }
  
  init <- c(0, 0)
  lower <- c(-1, -0.5) + 1e-4
  upper <- c(1, 0.5) - 1e-4
  
  opt <- optim(
    init[mask],
    objective,
    method = "L-BFGS-B",
    lower = lower[mask],
    upper = upper[mask]
  )
  
  coef <- fixed
  coef[mask] <- opt$par
  names(coef) <- c("phi", "d")
  
  c(coef, sigma2 = mean(per / spec(coef)))
}
```

```{r}
fi_est <- function(d, N) {
  model <- list(dfrac = d, sigma2 = 1, N = N)
  
  cores <- detectCores()
  cl <- makeCluster(min(10, cores - 1))
  registerDoSNOW(cl)
  registerDoRNG(seed = 1, once = FALSE)
  r <- foreach (
    i = 1:M,
    .export = "Whittle",
    .options.snow = opts
  ) %dopar% {
    source("../R/mc-mssa.R", chdir = TRUE, local = TRUE)
    f <- generate_channel(model)
    v1 <- arfima::arfima(f, dmean = 1e-20, quiet = TRUE)$modes[[1]]
    v2 <- arfima::arfima(f, dmean = FALSE, quiet = TRUE)$modes[[1]]
    v3 <- fracdiff::fracdiff(f)
    v4 <- Whittle(f, fixed = c(0, NA))
    c(v1$dfrac, v2$dfrac, v3$d, v4$par)
  }
  stopCluster(cl)
  
  r <- do.call(rbind, r) |> data.frame()
  colnames(r) <- c("arfima0", "arfima_centered", "fracdiff", "whittle")
  row.names(r) <- NULL
  r
}
```

```{r, eval=FALSE}
res_fi <- list()
for (i in seq_along(Ns)) {
  r <- lapply(ds, function(d) fi_est(d, Ns[i]))
  names(r) <- names_ds
  res_fi[[paste0("N = ", Ns[i])]] <- r
}
```

```{r}
plot_fi <- function(x) {
  par(mfrow = c(1, 3))
  
  legend <- c(TeX(r'(MLE($\mu))'), TeX(r'(MLE($\bar{x}$))'), "H&R", "Whittle")
  cols <- c("black", "blue", "red", "orange")
  
  mse_arfima0 <- sapply(seq_along(ds), function(i) mse(x[[i]]$arfima0, ds[i]))
  mse_arfima_centered <- sapply(seq_along(ds), function(i) mse(x[[i]]$arfima_centered, ds[i]))
  mse_fracdiff <- sapply(seq_along(ds), function(i) mse(x[[i]]$fracdiff, ds[i]))
  mse_whittle <- sapply(seq_along(ds), function(i) mse(x[[i]]$whittle, ds[i]))
  mse_max <- max(mse_arfima0, mse_arfima_centered, mse_fracdiff, mse_whittle)
  
  plot(ds, rep(0, length(ds)), xlab = "d", ylab = "mse", main = "MSE", ylim = c(0, 2 * mse_max), type = 'l', lty = 2, xaxt = "n")
  axis(1, ds)
  lines(ds, mse_arfima0, col = cols[1], type = "b")
  lines(ds, mse_arfima_centered, col = cols[2], type = "b")
  lines(ds, mse_fracdiff, col = cols[3], type = "b")
  lines(ds, mse_whittle, col = cols[4], type = "b")
  legend("topleft", legend = legend, col = cols, lty = 1)
  
  bias_arfima0 <- sapply(seq_along(ds), function(i) bias(x[[i]]$arfima0, ds[i]))
  bias_arfima_centered <- sapply(seq_along(ds), function(i) bias(x[[i]]$arfima_centered, ds[i]))
  bias_fracdiff <- sapply(seq_along(ds), function(i) bias(x[[i]]$fracdiff, ds[i]))
  bias_whittle <- sapply(seq_along(ds), function(i) bias(x[[i]]$whittle, ds[i]))
  bias_max <- max(abs(c(bias_arfima0, bias_arfima_centered, bias_fracdiff, bias_whittle)))
  
  plot(ds, rep(0, length(ds)), xlab = "d", ylab = "bias", main = "Bias", ylim = c(-bias_max, bias_max), type = 'l', lty = 2, xaxt = "n")
  axis(1, ds)
  lines(ds, bias_arfima0, col = cols[1], type = "b")
  lines(ds, bias_arfima_centered, col = cols[2], type = "b")
  lines(ds, bias_fracdiff, col = cols[3], type = "b")
  lines(ds, bias_whittle, col = cols[4], type = "b")
  legend("topleft", legend = legend, col = cols, lty = 1)

  var_arfima0 <- sapply(x, function(xx) var(xx$arfima0))
  var_arfima_centered <- sapply(x, function(xx) var(xx$arfima_centered))
  var_fracdiff <- sapply(x, function(xx) var(xx$fracdiff))
  var_whittle <- sapply(x, function(xx) var(xx$whittle))
  var_max <- max(var_arfima0, var_arfima_centered, var_whittle, var_fracdiff)
  
  plot(ds, rep(0, length(ds)), xlab = "d", ylab = "variance", main = "Variance", ylim = c(0, 2 * var_max), type = 'l', lty = 2, xaxt = "n")
  axis(1, ds)
  lines(ds, var_arfima0, col = cols[1], type = "b")
  lines(ds, var_arfima_centered, col = cols[2], type = "b")
  lines(ds, var_fracdiff, col = cols[3], type = "b")
  lines(ds, var_whittle, col = cols[4], type = "b")
  legend("topleft", legend = legend, col = cols, lty = 1)
}
```

```{r, fig.width=12, fig.height=4}
pdf(file = "../../tex/mag/img/fi_est_N100.pdf", width = 12, height = 3.5, pointsize = 15)
plot_fi(res_fi$`N = 100`)
dev.off()

pdf(file = "../../tex/mag/img/fi_est_N1000.pdf", width = 12, height = 3.5, pointsize = 15)
plot_fi(res_fi$`N = 1000`)
dev.off()
```

# AR(1)
Теперь оценим парамеметр авторегрессии $\phi$ с помощью функций `arima` (с центрированием ряда и без) и Whittle.
```{r}
phis <- seq(0.1, 0.9, 0.1)

names_phis <- c()
for (i in seq_along(phis)) {
  names_phis[i] <- paste0("phi = ", phis[i])
}
```

```{r}
ar1_est <- function(phi, N) {
  model <- list(phi = phi, sigma2 = 1, N = N)
  
  cores <- detectCores()
  cl <- makeCluster(min(4, cores - 1))
  registerDoSNOW(cl)
  registerDoRNG(seed = 1, once = FALSE)
  r <- foreach (
    i = 1:M,
    .export = "Whittle",
    .options.snow = opts
  ) %dopar% {
    source("../R/mc-mssa.R", chdir = TRUE, local = TRUE)
    f <- generate_channel(model)
    v1 <- arima(f, c(1, 0, 0), include.mean = FALSE)$coef
    v2 <- arima(f - mean(f), c(1, 0, 0), include.mean = FALSE)$coef
    v3 <- Whittle(f, fixed = c(NA, 0))$par
    c(v1, v2, v3)
  }
  stopCluster(cl)
  
  r <- do.call(rbind, r) |> data.frame()
  colnames(r) <- c("arima", "arima_centered", "whittle")
  row.names(r) <- NULL
  r
}
```

```{r eval=FALSE}
res_ar1 <- list()
for (i in seq_along(Ns)) {
  r <- lapply(phis, function(phi) ar1_est(phi, Ns[i]))
  names(r) <- names_phis
  res_ar1[[paste0("N = ", Ns[i])]] <- r
}
```

```{r}
plot_ar1 <- function(x) {
  legend <- c(TeX(r'(MLE($\mu))'), TeX(r'(MLE($\bar{x}$))'), "Whittle")
  cols <- c("black", "blue", "red")
  
  par(mfrow = c(1, 3))
  
  mse_arima <- sapply(seq_along(phis), function(i) mse(x[[i]]$arima, phis[i]))
  mse_arima_centered <- sapply(seq_along(phis), function(i) mse(x[[i]]$arima_centered, phis[i]))
  mse_whittle <- sapply(seq_along(phis), function(i) mse(x[[i]]$whittle, phis[i]))
  mse_max <- max(mse_arima, mse_arima_centered, mse_whittle)
  
  plot(phis, rep(0, length(phis)), xlab = TeX(r"($\phi)"), ylab = "mse", main = "MSE", ylim = c(0, 2 * mse_max), type = 'l', lty = 2, xaxt = "n")
  axis(1, phis)
  lines(phis, mse_arima, col = cols[1], type = "b")
  lines(phis, mse_arima_centered, col = cols[2], type = "b")
  lines(phis, mse_whittle, col = cols[3], type = "b")
  legend("topleft", legend = legend, col = cols, lty = 1)
  
  bias_arima <- sapply(seq_along(phis), function(i) bias(x[[i]]$arima, phis[i]))
  bias_arima_centered <- sapply(seq_along(phis), function(i) bias(x[[i]]$arima_centered, phis[i]))
  bias_whittle <- sapply(seq_along(phis), function(i) bias(x[[i]]$whittle, phis[i]))
  bias_max <- max(abs(c(bias_arima, bias_arima_centered, bias_whittle)))
  
  plot(phis, rep(0, length(phis)), xlab = TeX(r"($\phi)"), ylab = "bias", main = "Bias", ylim = c(-bias_max, bias_max), type = 'l', lty = 2, xaxt = "n")
  axis(1, phis)
  lines(phis, bias_arima, col = cols[1], type = "b")
  lines(phis, bias_arima_centered, col = cols[2], type = "b")
  lines(phis, bias_whittle, col = cols[3], type = "b")
  legend("topleft", legend = legend, col = cols, lty = 1)

  var_arima <- sapply(x, function(xx) var(xx$arima))
  var_arima_centered <- sapply(x, function(xx) var(xx$arima_centered))
  var_whittle <- sapply(x, function(xx) var(xx$whittle))
  var_max <- max(var_arima, var_arima_centered, var_whittle)
  
  plot(phis, rep(0, length(phis)), xlab = TeX(r"($\phi)"), ylab = "variance", main = "Variance", ylim = c(0, 2 * var_max), type = 'l', lty = 2, xaxt = "n")
  axis(1, phis)
  lines(phis, var_arima, col = cols[1], type = "b")
  lines(phis, var_arima_centered, col = cols[2], type = "b")
  lines(phis, var_whittle, col = cols[3], type = "b")

  legend("topleft", legend = legend, col = cols, lty = 1)
}
```

```{r, fig.width=12, fig.height=4}
pdf(file = "../../tex/mag/img/ar1_est_N100.pdf", width = 12, height = 3.5, pointsize = 15)
plot_ar1(res_ar1$`N = 100`)
dev.off()

# plot_ar1(res_ar1$`N = 500`)

pdf(file = "../../tex/mag/img/ar1_est_N1000.pdf", width = 12, height = 3.5, pointsize = 15)
plot_ar1(res_ar1$`N = 1000`)
dev.off()
```

# ARFI(1, d)
Зафиксируем $\phi$, будет варьировать $d$ и смотреть на оценки обоих параметров.
```{r}
arfi_est <- function(phi, d, N) {
  model <- list(phi = phi, dfrac = d, sigma2 = 1, N = N)
  
  cores <- detectCores()
  cl <- makeCluster(min(10, cores - 1))
  registerDoSNOW(cl)
  registerDoRNG(seed = 1, once = FALSE)
  r <- foreach (
    i = 1:M,
    .export = "Whittle",
    .options.snow = opts
  ) %dopar% {
    source("../R/mc-mssa.R", chdir = TRUE, local = TRUE)
    f <- generate_channel(model)
    v1 <- arfima::arfima(f, c(1, 0, 0), dmean = 1e-20, quiet = TRUE)$modes[[1]]
    v2 <- arfima::arfima(f, c(1, 0, 0), dmean = FALSE, quiet = TRUE)$modes[[1]]
    v3 <- fracdiff::fracdiff(f, nar = 1)
    v4 <- Whittle(f)$par
    c(v1$phi, v1$dfrac, v2$phi, v2$dfrac, v3$ar, v3$d, v4)
  }
  stopCluster(cl)
  
  r <- do.call(rbind, r) |> data.frame()
  colnames(r) <- c(
    "arfima.phi", "arfima.d",
    "arfima_centered.phi", "arfima_centered.d",
    "fracdiff.phi", "fracdiff.d",
    "whittle.phi", "whittle.d"
  )
  row.names(r) <- NULL
  r
}
```

1. $\phi=0.1$
```{r}
phi <- 0.1
```

```{r, eval=FALSE}
res_arfi1 <- list()
for (i in seq_along(Ns)) {
  r <- lapply(ds, function(d) arfi_est(phi, d, Ns[i]))
  names(r) <- names_ds
  res_arfi1[[paste0("N = ", Ns[i])]] <- r
}
```

```{r}
plot_arfi <- function(x, phi) {
  legend <- c("arfima", "arfima centered", "fracdiff", "Whittle")
  cols <- c("black", "blue", "red", "orange")
  
  par(mfrow = c(2, 3))
  
  mse_arfima <- sapply(seq_along(ds), function(i) mse(x[[i]]$arfima.d, ds[i]))
  mse_arfima_centered <- sapply(seq_along(ds), function(i) mse(x[[i]]$arfima_centered.d, ds[i]))
  mse_fracdiff <- sapply(seq_along(ds), function(i) mse(x[[i]]$fracdiff.d, ds[i]))
  mse_whittle <- sapply(seq_along(ds), function(i) mse(x[[i]]$whittle.d, ds[i]))
  mse_max <- max(mse_arfima, mse_arfima_centered, mse_fracdiff, mse_whittle)
  
  plot(ds, rep(0, length(ds)), ylab = "mse", main = "MSE (d)", ylim = c(0, 2 * mse_max), type = 'l', lty = 2, xaxt = "n")
  axis(1, ds)
  lines(ds, mse_arfima, col = cols[1], type = "b")
  lines(ds, mse_arfima_centered, col = cols[2], type = "b")
  lines(ds, mse_fracdiff, col = cols[3], type = "b")
  lines(ds, mse_whittle, col = cols[4], type = "b")
  legend("topleft", legend = legend, col = cols, lty = 1)
  
  bias_arfima <- sapply(seq_along(ds), function(i) bias(x[[i]]$arfima.d, ds[i]))
  bias_arfima_centered <- sapply(seq_along(ds), function(i) bias(x[[i]]$arfima_centered.d, ds[i]))
  bias_fracdiff <- sapply(seq_along(ds), function(i) bias(x[[i]]$fracdiff.d, ds[i]))
  bias_whittle <- sapply(seq_along(ds), function(i) bias(x[[i]]$whittle.d, ds[i]))
  bias_max <- max(abs(c(bias_arfima, bias_arfima_centered, bias_fracdiff, bias_whittle)))
  
  plot(ds, rep(0, length(ds)), ylab = "bias", main = "Bias (d)", ylim = c(-bias_max, bias_max), type = 'l', lty = 2, xaxt = "n")
  axis(1, ds)
  lines(ds, bias_arfima, col = cols[1], type = "b")
  lines(ds, bias_arfima_centered, col = cols[2], type = "b")
  lines(ds, bias_fracdiff, col = cols[3], type = "b")
  lines(ds, bias_whittle, col = cols[4], type = "b")
  legend("topleft", legend = legend, col = cols, lty = 1)

  var_arfima <- sapply(x, function(xx) var(xx$arfima.d))
  var_arfima_centered <- sapply(x, function(xx) var(xx$arfima_centered.d))
  var_fracdiff <- sapply(x, function(xx) var(xx$fracdiff.d))
  var_whittle <- sapply(x, function(xx) var(xx$whittle.d))
  var_max <- max(var_arfima, var_arfima_centered, var_fracdiff, var_whittle)
  
  plot(ds, rep(0, length(ds)), ylab = "variance", main = "Variance (d)", ylim = c(0, 2 * var_max), type = 'l', lty = 2, xaxt = "n")
  axis(1, ds)
  lines(ds, var_arfima, col = cols[1], type = "b")
  lines(ds, var_arfima_centered, col = cols[2], type = "b")
  lines(ds, var_fracdiff, col = cols[3], type = "b")
  lines(ds, var_whittle, col = cols[4], type = "b")
  legend("topleft", legend = legend, col = cols, lty = 1)
   
  mse_arfima <- sapply(seq_along(ds), function(i) mse(x[[i]]$arfima.phi, phi))
  mse_arfima_centered <- sapply(seq_along(ds), function(i) mse(x[[i]]$arfima_centered.phi, phi))
  mse_fracdiff <- sapply(seq_along(ds), function(i) mse(x[[i]]$fracdiff.phi, phi))
  mse_whittle <- sapply(seq_along(ds), function(i) mse(x[[i]]$whittle.phi, phi))
  mse_max <- max(mse_arfima, mse_arfima_centered, mse_fracdiff, mse_whittle)
  
  plot(ds, rep(0, length(ds)), ylab = "mse", main = "MSE (phi)", ylim = c(0, 2 * mse_max), type = 'l', lty = 2, xaxt = "n")
  axis(1, ds)
  lines(ds, mse_arfima, col = cols[1], type = "b")
  lines(ds, mse_arfima_centered, col = cols[2], type = "b")
  lines(ds, mse_fracdiff, col = cols[3], type = "b")
  lines(ds, mse_whittle, col = cols[4], type = "b")
  legend("topleft", legend = legend, col = cols, lty = 1)
  
  bias_arfima <- sapply(seq_along(ds), function(i) bias(x[[i]]$arfima.phi, phi))
  bias_arfima_centered <- sapply(seq_along(ds), function(i) bias(x[[i]]$arfima_centered.phi, phi))
  bias_fracdiff <- sapply(seq_along(ds), function(i) bias(x[[i]]$fracdiff.phi, phi))
  bias_whittle <- sapply(seq_along(ds), function(i) bias(x[[i]]$whittle.phi, phi))
  bias_max <- max(abs(c(bias_arfima, bias_arfima_centered, bias_fracdiff, bias_whittle)))
  
  plot(ds, rep(0, length(ds)), ylab = "bias", main = "Bias (phi)", ylim = c(-bias_max, bias_max), type = 'l', lty = 2, xaxt = "n")
  axis(1, ds)
  lines(ds, bias_arfima, col = cols[1], type = "b")
  lines(ds, bias_arfima_centered, col = cols[2], type = "b")
  lines(ds, bias_fracdiff, col = cols[3], type = "b")
  lines(ds, bias_whittle, col = cols[4], type = "b")
  legend("bottomleft", legend = legend, col = cols, lty = 1)
  
  var_arfima <- sapply(x, function(xx) var(xx$arfima.phi))
  var_arfima_centered <- sapply(x, function(xx) var(xx$arfima_centered.phi))
  var_fracdiff <- sapply(x, function(xx) var(xx$fracdiff.phi))
  var_whittle <- sapply(x, function(xx) var(xx$whittle.phi))
  var_max <- max(var_arfima, var_arfima_centered, var_whittle)
  
  plot(ds, rep(0, length(ds)), ylab = "variance", main = "Variance (phi)", ylim = c(0, 2 * var_max), type = 'l', lty = 2, xaxt = "n")
  axis(1, ds)
  lines(ds, var_arfima, col = cols[1], type = "b")
  lines(ds, var_arfima_centered, col = cols[2], type = "b")
  lines(ds, var_fracdiff, col = cols[3], type = "b")
  lines(ds, var_whittle, col = cols[4], type = "b")
  legend("topleft", legend = legend, col = cols, lty = 1)
}
```

```{r, fig.width=12, fig.height=8}
plot_arfi(res_arfi1$`N = 100`, phi)
plot_arfi(res_arfi1$`N = 1000`, phi)
```

2. $\varphi=0.5$
```{r}
phi <- 0.5
```

```{r eval=FALSE}
res_arfi2 <- list()
for (i in seq_along(Ns)) {
  r <- lapply(ds, function(d) arfi_est(phi, d, Ns[i]))
  names(r) <- names_ds
  res_arfi2[[paste0("N = ", Ns[i])]] <- r
}
```

```{r, fig.width=12, fig.height=8}
plot_arfi(res_arfi2$`N = 100`, phi)
plot_arfi(res_arfi2$`N = 1000`, phi)
```

3. $\phi=0.9$
```{r}
phi <- 0.9
```

```{r, eval=FALSE}
res_arfi3 <- list()
for (i in seq_along(Ns)) {
  r <- lapply(ds, function(d) arfi_est(phi, d, Ns[i]))
  names(r) <- names_ds
  res_arfi3[[paste0("N = ", Ns[i])]] <- r
}
```

```{r, fig.width=12, fig.height=8}
plot_arfi(res_arfi3$`N = 100`, phi)
plot_arfi(res_arfi3$`N = 1000`, phi)
```


```{r}
phi <- 0.9

mse_arfima_d <- sapply(seq_along(ds), function(i) mse(res_arfi3$`N = 100`[[i]]$arfima.d, ds[i]))
mse_arfima_phi <- sapply(seq_along(ds), function(i) mse(res_arfi3$`N = 100`[[i]]$arfima.phi, phi))

mse_arfima_centered_d <- sapply(seq_along(ds), function(i) mse(res_arfi3$`N = 100`[[i]]$arfima_centered.d, ds[i]))
mse_arfima_centered_phi <- sapply(seq_along(ds), function(i) mse(res_arfi3$`N = 100`[[i]]$arfima_centered.phi, phi))

mse_fracdiff_d <- sapply(seq_along(ds), function(i) mse(res_arfi3$`N = 100`[[i]]$fracdiff.d, ds[i]))
mse_fracdiff_phi <- sapply(seq_along(ds), function(i) mse(res_arfi3$`N = 100`[[i]]$fracdiff.phi, phi))

mse_whittle_d <- sapply(seq_along(ds), function(i) mse(res_arfi3$`N = 100`[[i]]$whittle.d, ds[i]))
mse_whittle_phi <- sapply(seq_along(ds), function(i) mse(res_arfi3$`N = 100`[[i]]$whittle.phi, phi))

bias_arfima_d <- sapply(seq_along(ds), function(i) bias(res_arfi3$`N = 100`[[i]]$arfima.d, ds[i]))
bias_arfima_phi <- sapply(seq_along(ds), function(i) bias(res_arfi3$`N = 100`[[i]]$arfima.phi, phi))

bias_arfima_centered_d <- sapply(seq_along(ds), function(i) bias(res_arfi3$`N = 100`[[i]]$arfima_centered.d, ds[i]))
bias_arfima_centered_phi <- sapply(seq_along(ds), function(i) bias(res_arfi3$`N = 100`[[i]]$arfima_centered.phi, phi))

bias_fracdiff_d <- sapply(seq_along(ds), function(i) bias(res_arfi3$`N = 100`[[i]]$fracdiff.d, ds[i]))
bias_fracdiff_phi <- sapply(seq_along(ds), function(i) bias(res_arfi3$`N = 100`[[i]]$fracdiff.phi, phi))

bias_whittle_d <- sapply(seq_along(ds), function(i) bias(res_arfi3$`N = 100`[[i]]$whittle.d, ds[i]))
bias_whittle_phi <- sapply(seq_along(ds), function(i) bias(res_arfi3$`N = 100`[[i]]$whittle.phi, phi))

xtable::xtable(
  data.frame(
    ds, rep(phi, length(ds)),
    mse_arfima_d, mse_arfima_phi,
    mse_arfima_centered_d, mse_arfima_centered_phi,
    mse_fracdiff_d, mse_fracdiff_phi,
    mse_whittle_d, mse_whittle_phi,
    bias_arfima_d, bias_arfima_phi,
    bias_arfima_centered_d, bias_arfima_centered_phi,
    bias_fracdiff_d, bias_fracdiff_phi,
    bias_whittle_d, bias_whittle_phi
  ),
  digits = 3
)
```


