---
title: "Real example"
output: html_document
---

```{r setup, include=FALSE}
knitr::opts_chunk$set(echo = TRUE)

library(foreach)
library(doSNOW)
library(parallel)
library(doRNG)
library(tidyr)

source("../R/mc-mssa.R", chdir = TRUE)
load("data/real_example.RData")
recalculate.correction <- FALSE
```

```{r}
df <- read.table("data/nino34.txt", na.strings = -99.99)
df <- na.omit(df)
names(df) <- c("year", 1:12)
df <- df |> pivot_longer(cols = 2:13, names_to = "month", values_to = "Temperature")
df.year_mean <- df |> group_by(year) |> summarise(Temperature = mean(Temperature))
f <- ts(df$Temperature, start = 1950, frequency = 12)
f.year_mean <- ts(df.year_mean$Temperature, start = 1950)

# pdf("../tex/img/Nino_ts.pdf", width = 15, height = 8, pointsize = 20)
plot(f, ylab = "Temperature")
# dev.off()
```

В этом ряде присутствует тренд, выделим его.
```{r}
s <- ssa(f)

# pdf("../tex/img/Nino_ssa_vectors.pdf")
plot(s, type = "vector", idx = 1:6)
# dev.off()

# pdf("../tex/img/Nino_ssa_paired.pdf")
plot(s, type = "paired", idx = 1:6)
# dev.off()
```

Помимо тренда есть еще годовая сезонность. Выделим тренд с помощью SSA при $L=120$ и сезонность с помощью Toepltiz SSA при $L=444.
```{r}
s <- ssa(f, L = 120)
r <- reconstruct(s, groups = list(Trend = 1))
# pdf(file = "../slides/img/Nino_reconstruct_trend.pdf", width = 15, height = 6, pointsize = 20)
plot(f, ylab = "Temperature")
lines(r$Trend, col = "blue")
legend("bottomright", legend = c("Original", "Trend"), col = c("black", "blue"), lty = 1)
# dev.off()
```

```{r}
s1 <- ssa(resid(r), kind = "toeplitz-ssa")
r1 <- reconstruct(s1, groups = list(season.year = 1:2))
# pdf(file = "../tex/img/Nino_reconstruct_season.pdf", width = 15, height = 8, pointsize = 20)
plot(resid(r), ylab = "Temperature")
lines(r1$season.year, col = "blue")
legend("bottomright", legend = c("Detrended ts", "Annual seasonality"), col = c("black", "blue"), lty = 1)
# dev.off()
```

Оценим параметры остатка и добавим годовую сезонность в качестве мешающего сигнала
```{r}
model <- est.model.arima(resid(r1))
model$signal <- as.vector(r1$season.year)
```

Построим поправку для $L=40$
```{r}
L <- 40
M <- 1000
G <- 1000
alphas <- 0:1000 / 1000
alphas_idx <- seq_along(alphas)
```

```{r}
pb <- txtProgressBar(max = M, style = 3)
progress <- function(n) setTxtProgressBar(pb, n)
opts <- list(progress = progress)
```

```{r}
if (recalculate.correction) {
  cores <- detectCores()
  cluster <- makeCluster(cores - 1)
  registerDoSNOW(cluster)
  registerDoRNG(seed = 1, once = FALSE)
  p.values_noise <- foreach (
    i = 1:M,
    .combine = 'c',
    .export = c('Norm', 'rowQuantiles'),
    .packages = "Rssa",
    .options.snow = opts
  ) %dopar% {
    f0 <- one.channel.ts(model, 0)
    res <-
      MonteCarloSSA(
        f = f0,
        L = L,
        model = model,
        basis = "ev",
        kind = "ev",
        D = 1,
        G = G,
        level.conf = NULL
      )
    res$p.value
  }
  stopCluster(cluster)
}
```

```{r, warning=FALSE}
alpha.corrected <- correction(p.values_noise)
```
Применим поправленный MC-SSA.
```{r}
set.seed(5)
m <-
  MonteCarloSSA(
    resid(r),
    model = model,
    L = 40,
    D = 1,
    basis = "ev",
    kind = "ev",
    G = G,
    level.conf = 0.95
  )

p <- plot.ci(m, log_ = T)
p
1/m$freq[m$v > m$upper]
# ggsave("../tex/img/Nino_mcssa.pdf", p,device = "pdf", width = 15, height = 8, units = "cm")
```

Обнаружилось 4 компоненты, легко интерпретируемые компоненты с периодом 6 -- полугодовая сезонность. Выделим ее с помощью SSA с той же длиной окна $L=40$.
```{r}
s2 <- ssa(resid(r), L = 40, kind = "toeplitz-ssa")
r2 <- reconstruct(s2, groups = list(season.semi_annual = 9:10))
# pdf(file = "../tex/img/Nino_reconstruct_semi_annual.pdf", width = 15, height = 8, pointsize = 20)
plot(resid(r), ylab = "Temperature")
lines(r2$season.semi_annual, col = "blue")
legend("bottomright", legend = c("Detrended ts", "Semi-annual seasonality"), col = c("black", "blue"), lty = 1)
# dev.off()
```
