---
title: "Reconstruct MC-SSA"
output:
  html_document:
    toc: true
    toc_float: true
    toc_collapsed: true
    number_sections: true
---

```{r setup, include=FALSE}
knitr::opts_chunk$set(echo = TRUE, fig.width = 10)

library(parallel)
library(doFuture)
library(doRNG)
library(progressr)
library(lattice)

source("../R/mc-mssa.R", chdir = TRUE)
load("./data/reconstruct_mcssa_errors.RData")
```

# Алгоритм

Алгоритм восстановления сигнала по наиболее значимому вектору MC-SSA:

1. Найти индекс самомого значимого вектора, т.е. $k=\operatorname*{argmax}\limits_i (\widehat p_i - c_i)$, где $c_i$ --- верхняя граница предсказательного интервала, $\omega=(k-1)/(2L)$;

2. Если $k-1$ и/или $k+1$-я компоненты тоже значимы, вычислить новое значение $\omega$ как взвешенная сумма частот с весами $w_i=\widehat p_i-c_i$;

3. Провести SSA с некоторой длиной окна (либо SSA с проекцией на косинус с частотой $\omega$) и найти первые две элементарные компоненты с наибольшим вкладом периодограммы на интервале $\omega\pm 1 / (4L)$, где $L$ --- длина окна, с которой проводился MC-SSA.

4. Выделить найденные элементарные компоненты.

```{r}
reconstruct.mcssa <- function(x, L = (N + 1) %/% 2, projection = c("none", "half", "full")) {
  projection <- match.arg(projection)
  
  N <- x$length
  idx <- which(x$statistic$contribution > x$predint$upper)
  
  if (length(idx) > 1) { 
    max_idx <- idx[which.max(x$statistic$contribution[idx] - x$predint$upper[idx])]
    
    neighbors <- c()
    if ((max_idx - 1) %in% idx)
      neighbors <- c(neighbors, max_idx - 1)
    if ((max_idx + 1) %in% idx)
      neighbors <- c(neighbors, max_idx + 1)

    idx <- c(max_idx, neighbors)

    if (projection %in% c("none", "half")) {
      w <- x$statistic$contribution[idx] - x$predint$upper[idx]
      freq <- weighted.mean(x$statistic$freq[idx], w)
    } else {
      freq <- (max_idx - 1) / (2 * x$window)
    }
  } else {
    freq <- (idx - 1) / (2 * x$window)
  }
  
  delta <- 1 / (4 * x$window)
  freq.bins <- lapply(freq, function(f) f + delta * c(-1, 1))
  
  if (projection == "none") {
    s <- ssa(x$series, L, kind = "1d-ssa")
    g <- grouping.auto(s, freq.bins = freq.bins, base = "eigen")
    contrib <- attr(g, "contrib")
    ind <- order(-contrib)[1:2]
    
  } else if (projection == "half") {
    proj_vector <- cos(2 * pi * (1:L) * freq)
    s <- ssa(x$series, L, kind = "1d-ssa", column.projector = proj_vector)
    g <- grouping.auto(s, groups = 2:L, freq.bins = freq.bins, base = "eigen")
    contrib <- attr(g, "contrib")
    ind <- rownames(contrib)[order(-contrib)][1] |> as.numeric()
    ind <- c(1, ind)
  } else {
     proj_vectors <-
       lapply(
         freq,
         function(f) cbind(cos(2 * pi * (1:L) * f), sin(2 * pi * (1:L) * f))
       )
     proj_vectors <- do.call(cbind, proj_vectors)
     s <- ssa(x$series, L, kind = "1d-ssa", column.projector = proj_vectors)
     ind <- 1:ncol(proj_vectors)
  }
  r <- reconstruct(s, list(Signal = ind))
  list(
    reconstruction = r,
    components = ind,
    freq.bins = freq.bins
  )
}
```

```{r}
phi <- 0.7
sigma2 <- 1
N <- 200
model <- list(phi = phi, sigma2 = sigma2, N = N)
```

## Гармоника
```{r}
set.seed(1234)
omega <- 0.125
signal1 <- cos(2 * pi * (1:N) * omega)
f1 <- generate_channel(model, signal1)
xyplot.ts(
  cbind(f1, signal1),
  superpose = TRUE,
  auto.key = list(
    text = c("Original", "Signal"),
    space = "top"
  )
)
```

```{r}
set.seed(1)
m1 <- mcssa(f1, 20, "cos", model = model)
plot(m1)
```


```{r}
r1 <- reconstruct(m1, projection = "full")
xyplot.ts(
  cbind(f1, signal1, r1$reconstruction$Signal),
  superpose = TRUE,
  auto.key = list(
    text = c("Original", "True signal", "Estimated signal"),
    space = "top"
  )
)
cat("Selected components:", r1$components)
```


## Экспоненциально-модулированная гармоника
```{r}
set.seed(1234)
signal2 <- 0.075 * exp(0.02 * (1:N)) * cos(2 * pi * (1:N) * omega)
f2 <- generate_channel(model, signal2)
xyplot.ts(
  cbind(f2, signal2),
  superpose = TRUE,
  auto.key = list(
    text = c("Original", "Signal"),
    space = "top"
  )
)
```

```{r}
set.seed(1)
m2 <- mcssa(f2, 20, "cos", model = model)
plot(m2)
```

```{r}
r2 <- reconstruct(m2, projection = "none")
xyplot.ts(
  cbind(f2, signal2, r2$reconstruction$Signal),
  superpose = TRUE,
  auto.key = list(
    text = c("Original", "True signal", "Estimated signal"),
    space = "top"
  )
)
cat("Selected components:", r2$components)
```


# Сравнение вариантов с проекцией и без
```{r}
mcssa_errors <- function(L, model, signal, M = 500) {
  pb <- progressor(M)
  result <- foreach (i = 1:M, .options.RNG = 1) %dorng% {
    pb()
    f <- generate_channel(model, signal)
    m <- mcssa(f, L, "cos", model = model, conf.level = 0.95)
    if (m$reject) {
      r.none <- reconstruct.mcssa(m)
      r.half <- reconstruct.mcssa(m, projection = "half")
      r.full <- reconstruct.mcssa(m, projection = "full")
      mse.none <- mean((r.none$r$Signal - signal)^2)
      mse.half <- mean((r.half$r$Signal - signal)^2)
      mse.full <- mean((r.full$r$Signal - signal)^2)
    }
    else {
      mse.none <- mse.half <- mse.full <- NA
    }
    c(mse.none, mse.half, mse.full)
  }
  result <- do.call(rbind, result) |> data.frame()
  colnames(result) <- c("mse.none", "mse.half", "mse.full")
  result
}
```

```{r eval=FALSE, include=FALSE}
cores <- 15

# Setting up parallel computing
plan(multisession, workers = min(cores, detectCores() - 1))
registerDoFuture()
```

Пусть $N=99$, $L=10$, $\phi=0.7$. Рассмотрим разную зашумленность ряда: $\sigma^2\in\{0.2, 0.4, 0.6, 0.8, 1\}$.
```{r}
N <- 99
L <- 10

phi <- 0.7
sigma2s <- c(0.2, 0.4, 0.6, 0.8, 1)
models <- lapply(sigma2s, function(sigma2) list(phi = 0.7, sigma2 = sigma2, N = N))
```


## $\alpha=0$, $L$ делится на $1/\omega$
```{r, eval=FALSE}
omega1 <- 0.1
signal1 <- cos(2 * pi * (1:N) * omega1)

mse.signal1 <- lapply(models, function(model) mcssa_errors(L, model, signal1))
names(mse.signal1) <- paste0("sigma2 = ", sigma2s)
```

```{r}
cols <- c("#0072B2", "#E69F00", "#FFB09C", "#EE2400", "#900000")
xyplot(
  mse.none + mse.half + mse.full.mean + mse.full.all + mse.full.max ~ sigma2,
  mse1,
  type = "b",
  ylab = "MSE",
  col = cols,
  par.settings = list(superpose.line = list(col = cols)),
  auto.key = list(title = "projection", text = c("none", "half", "full (mean)", "full (all)", "full (max)"))
)
```

```{r}
# Доля NA
mse1 |> select(sigma2, NA_perc)
```


## $\alpha=0$, $L$ не делится на $1/\omega$
```{r, eval=FALSE}
omega2 <- 0.115
signal2 <- cos(2 * pi * (1:N) * omega2)

mse.signal2 <- lapply(models, function(model) mcssa_errors(L, model, signal2))
names(mse.signal2) <- paste0("sigma2 = ", sigma2s)
```

```{r}
xyplot(
  mse.none + mse.half + mse.full.mean + mse.full.all + mse.full.max ~ sigma2,
  mse2,
  type = "b",
  ylab = "MSE",
  col = cols,
  par.settings = list(superpose.line = list(col = cols)),
  auto.key = list(title = "projection", text = c("none", "half", "full (mean)", "full (all)", "full (max)"))
)
```

```{r}
# Доля NA
mse2 |> select(sigma2, NA_perc)
```


## $\alpha\ne0$, $L$ делится на $1/\omega$
```{r, eval=FALSE}
signal3 <- 0.025 * exp(0.05 * (1:N)) * cos(2 * pi * (1:N) * omega1)

mse.signal3 <- lapply(models, function(model) mcssa_errors(L, model, signal3))
names(mse.signal3) <- paste0("sigma2 = ", sigma2s)
```

```{r}
xyplot(
  mse.none + mse.half + mse.full.mean + mse.full.all + mse.full.max ~ sigma2,
  mse3,
  type = "b",
  ylab = "MSE",
  col = cols,
  par.settings = list(superpose.line = list(col = cols)),
  auto.key = list(title = "projection", text = c("none", "half", "full (mean)", "full (all)", "full (max)"))
)
```

```{r}
# Доля NA
mse3 |> select(sigma2, NA_perc)
```


## $\alpha\ne0$, $L$ не делится на $1/\omega$
```{r, eval=FALSE}
signal4 <- 0.025 * exp(0.05 * (1:N)) * cos(2 * pi * (1:N) * omega2)

mse.signal4 <- lapply(models, function(model) mcssa_errors(L, model, signal4))
names(mse.signal4) <- paste0("sigma2 = ", sigma2s)
```

```{r}
xyplot(
  mse.none + mse.half + mse.full.mean + mse.full.all + mse.full.max ~ sigma2,
  mse4,
  type = "b",
  ylab = "MSE",
  col = cols,
  par.settings = list(superpose.line = list(col = cols)),
  auto.key = list(title = "projection", text = c("none", "half", "full (mean)", "full (all)", "full (max)"))
)
```

```{r}
# Доля NA
mse4 |> select(sigma2, NA_perc)
```
