---
title: "Сравнение MC-SSA с критериями проверки ряда на белый шум"
output: html_document
---

```{r setup, include=FALSE}
knitr::opts_chunk$set(echo = TRUE)

library(foreach)
library(doSNOW)
library(parallel)
library(doRNG)
library(hwwntest)

source("../R/mc-mssa.R", chdir = TRUE)
load("../research/data/tests_comparison.RData")
```

Рассмотрим критерии `Box.test` и `genwwn.test` из пакета `hwwntest`. Поскольку эти критерии проверяют гипотезу о том, что ряд представляет собой белый шум, будем проверять гипотезу следующим образом:

1. Подогнать исходный временной ряд под выбранную модель шума и вычислить остаток;

2. Применить к остатку критерий проверки ряда на белый шум.

Помимо этих критериев рассмотрим следующий критерий, который в дальнейшем будем называть `spectrum.test`:

1. Вычислить значение периодограммы ряда в точках $\omega_j=j/N$, $j=1,\ldots,m=\lfloor(N-1) / 2\rfloor$.

2. Оценить спектральную плотность ряда.

3. Вычисить статистики критерия: $t_j=2 \cdot I_N(\omega_j) / \widehat{f}(\omega_j)\to\chi^2(2)$.

4. Сравнить $t_j$ с пороговым значением $\gamma_\alpha=-2 \ln\left[1 - (1 - \alpha)^{1 / m}\right]$: если $t_j>\gamma_\alpha$, $j$-ое значение периодограммы значимо.

```{r}
spectrum.test <- function(x, kind = c("ar1", "fi")) {
  n <- length(x)
  m <- (n - 1) %/% 2
  
  per <- Mod(fft(x)[2:(m + 1)]) ^ 2 / n
  
  freq <- 1:m / n
  
  if (kind == "ar1")
    fixed <- c(NA, 0)
  else
    fixed <- c(0, NA) 
  
  model_est <- arfima_whittle(x, fixed)
  spec <- spec_arfima(freq, model_est["phi"], model_est["d"], model_est["sigma2"])
  
  2 * per / spec
}
```

Сравним эти критерии с методом Monte-Carlo SSA. Рассмотрим модель $\mathrm{ARFIMA}(0, d, 0)$ с $d=0.4$ и $\sigma^2=1$. В качестве векторов для проекции возьмем собственные векторы матрицы $\mathbf{X}\mathbf{X}^\mathrm{T}$ и косинусы с частотами $j/(2L)$. Оценивать параметр $d$ будем с помощью метода Whittle. В критерии box будем использовать первые $10$ лагов, а поскольку параметр $d$ оценивается, количество степеней свободы будем брать меньше на $1$.
```{r}
d <- 0.4
sigma2 <- 1
N <- 128
model_fi <- list(dfrac = d, sigma2 = sigma2, N = N)
```

```{r}
omega1 <- 0.025
signal1_fi <- 1.5 *  cos(2 * pi * (1:N) * omega1)

omega2 <- 0.125
signal2_fi <- 0.6 *  cos(2 * pi * (1:N) * omega2)

omega3 <- 0.225
signal3_fi <- 0.5 *  cos(2 * pi * (1:N) * omega3)
```

```{r include=FALSE}
M <- 1000
pb <- txtProgressBar(max = M, style = 3)
progress <- function(n) setTxtProgressBar(pb, n)
opts <- list(progress = progress)

functions <- c("Norm", "rowQuantiles")
packages <- c("Rssa", "arfima")
```

```{r}
Ls <- c(12, 24, 64, 104, 116)
```

```{r eval=FALSE, include=FALSE}
mcssa_sim <- function(Ls, basis, model, signal = 0) {
  source("../R/mc-mssa.R", local = TRUE, chdir = TRUE)
  
  cores <- detectCores()
  cluster <- makeCluster(cores - 1)
  registerDoSNOW(cluster)
  registerDoRNG(seed = 1, once = FALSE)

  p.values <- list()
  for (idx in seq_along(Ls)) {
    result <- foreach (
      i = 1:M,
      .combine = 'c',
      .export = functions,
      .packages = packages,
      .options.snow = opts
    ) %dopar% {
      f <- generate_channel(model, signal)
      model_est <- arfima_whittle(f, c(0, NA))
      model_est <- list(
        phi = model_est["phi"],
        dfrac = model_est["d"],
        sigma2 = model_est["sigma2"],
        N = model$N
      )
      res <- mcssa(
        f,
        Ls[idx],
        basis,
        model0 = model_est,
        est.freq = FALSE,
        conf.level = NULL
      )
      res$p.value
    }
    p.values[[idx]] <- result
  }
  
  stopCluster(cluster)
  
  p.values
}
```

```{r eval=FALSE, include=FALSE}
p.values_noise_mev_fi <- mcssa_sim(Ls, "ev", model_fi)
p.values_signal1_mev_fi <- mcssa_sim(Ls, "ev", model_fi, signal1_fi)
p.values_signal2_mev_fi <- mcssa_sim(Ls, "ev", model_fi, signal2_fi)
p.values_signal3_mev_fi <- mcssa_sim(Ls, "ev", model_fi, signal3_fi)
```

```{r eval=FALSE, include=FALSE}
p.values_noise_mcos_fi <- mcssa_sim(Ls, "cos", model_fi)
p.values_signal1_mcos_fi <- mcssa_sim(Ls, "cos", model_fi, signal1_fi)
p.values_signal2_mcos_fi <- mcssa_sim(Ls, "cos", model_fi, signal2_fi)
p.values_signal3_mcos_fi <- mcssa_sim(Ls, "cos", model_fi, signal3_fi)
```

```{r include=FALSE}
tests_sim <- function(noise.test, kind = c("ar1", "fi"), model, signal = 0, ...) {
  set.seed(5)
  
  if (kind == "ar1")
      fixed <- c(NA, 0)
  else
    fixed <- c(0, NA)
  
  p.values <- c()
  for (i in 1:M) {
    f <- generate_channel(model, signal)
    model_est <- arfima_whittle(f, fixed)
    
    if (kind == "ar1")
      resid <- arima(f, c(1, 0, 0), include.mean = FALSE, fixed = model_est["phi"])$resid
    else
      resid <- fracdiff::diffseries(f, model_est["d"])
    
    p.values <- c(p.values, noise.test(resid, ...)$p.value)
  }
  p.values
}
```

```{r eval=FALSE, include=FALSE}
p.values_noise_box_fi <- tests_sim(Box.test, "fi", model_fi, lag = 10, type = "Ljung-Box", fitdf = 1)
p.values_signal1_box_fi <- tests_sim(Box.test, "fi", model_fi, signal1_fi, lag = 10, type = "Ljung-Box", fitdf = 1)
p.values_signal2_box_fi <- tests_sim(Box.test, "fi", model_fi, signal2_fi, lag = 10, type = "Ljung-Box", fitdf = 1)
p.values_signal3_box_fi <- tests_sim(Box.test, "fi", model_fi, signal3_fi, lag = 10, type = "Ljung-Box", fitdf = 1)
```

```{r eval=FALSE, include=FALSE}
p.values_noise_wavelet_fi <- tests_sim(genwwn.test, "fi", model_fi)
p.values_signal1_wavelet_fi <- tests_sim(genwwn.test, "fi", model_fi, signal1_fi)
p.values_signal2_wavelet_fi <- tests_sim(genwwn.test, "fi", model_fi, signal2_fi)
p.values_signal3_wavelet_fi <- tests_sim(genwwn.test, "fi", model_fi, signal3_fi)
```

```{r include=FALSE}
m <- (N - 1) %/% 2
alphas <- 0:1000 / 1000
threshold <- -2 * log(1 - (1 - alphas)^(1 / m))

spectrum.test_sim <- function(kind, model, signal = 0) {
  set.seed(5)
  rejected <- rep(0, length(alphas))
  for (i in 1:M) {
    f <- generate_channel(model, signal)
    t <- spectrum.test(f, kind)
    rejected <- rejected + sapply(seq_along(alphas), function(i) sum(t > threshold[i]) > 0)
  }
  rejected / M
}
```

```{r include=FALSE}
alphaI_fi <- spectrum.test_sim("fi", model_fi)
beta1_fi <- spectrum.test_sim("fi", model_fi, signal1_fi)
beta2_fi <- spectrum.test_sim("fi", model_fi, signal2_fi)
beta3_fi <- spectrum.test_sim("fi", model_fi, signal3_fi)
```

```{r include=FALSE}
alphaI_mev <- lapply(p.values_noise_mev_fi, function(pvals) sapply(alphas, function(a) mean(pvals < a)))
beta1_mev <- lapply(p.values_signal1_mev_fi, function(pvals) sapply(alphas, function(a) mean(pvals < a)))
beta2_mev <- lapply(p.values_signal2_mev_fi, function(pvals) sapply(alphas, function(a) mean(pvals < a)))
beta3_mev <- lapply(p.values_signal3_mev_fi, function(pvals) sapply(alphas, function(a) mean(pvals < a)))

alphaI_cos <- lapply(p.values_noise_mcos_fi, function(pvals) sapply(alphas, function(a) mean(pvals < a)))
beta1_cos <- lapply(p.values_signal1_mcos_fi, function(pvals) sapply(alphas, function(a) mean(pvals < a)))
beta2_cos <- lapply(p.values_signal2_mcos_fi, function(pvals) sapply(alphas, function(a) mean(pvals < a)))
beta3_cos <- lapply(p.values_signal3_mcos_fi, function(pvals) sapply(alphas, function(a) mean(pvals < a)))

alphaI_box <- sapply(alphas, function(a) mean(p.values_noise_box_fi < a))
beta1_box <- sapply(alphas, function(a) mean(p.values_signal1_box_fi < a))
beta2_box <- sapply(alphas, function(a) mean(p.values_signal2_box_fi < a))
beta3_box <- sapply(alphas, function(a) mean(p.values_signal3_box_fi < a))

alphaI_wavelet <- sapply(alphas, function(a) mean(p.values_noise_wavelet_fi < a))
beta1_wavelet <- sapply(alphas, function(a) mean(p.values_signal1_wavelet_fi < a))
beta2_wavelet <- sapply(alphas, function(a) mean(p.values_signal2_wavelet_fi < a))
beta3_wavelet <- sapply(alphas, function(a) mean(p.values_signal3_wavelet_fi < a))
```

Сначала рассмотрим собственные векторы в качестве векторов для проекции. Ошибка первого рода:

```{r echo=FALSE}
clrs <- c('black', 'red', 'green', "orange", "purple")
lwds <- c(2, 1, 1, 1, 1)

plot(c(0, 1), c(0, 1), type = "l", col = "blue", lty = 2, xlab = "significance level", ylab = 'type I error')
for (i in seq_along(Ls))
  lines(alphas, alphaI_mev[[i]], lwd = lwds[i], col = clrs[i])
lines(alphas, alphaI_box, lwd = 3, col = "darkblue")
lines(alphas, alphaI_wavelet, lwd = 3, col = "brown")
lines(alphas, alphaI_fi, lwd = 3, col = "violet")
legend(
  "bottomright",
  c("L = 12", "L = 24", "L = 64", "L = 104", "L = 116", "Box.test", "genwwn.test", "spectrum.test"),
  col = c(clrs, "darkblue", "brown", "violet"),
  lty = 1,
  lwd = c(lwds, 3, 3, 3)
)
```

ROC-кривые:

```{r echo=FALSE, fig.width=15}
par(mfrow = c(1, 3))

plot(c(0, 1), c(0, 1), type = "l", col = "blue", lty = 2, xlab = 'type I error', ylab = 'power', main = "frequency = 0.025")
for (i in seq_along(Ls))
  lines(alphaI_mev[[i]][-1], beta1_mev[[i]][-1], lwd = lwds[i], col = clrs[i])
lines(alphaI_box, beta1_box, lwd = 3, col = "darkblue")
lines(alphaI_wavelet, beta1_wavelet, lwd = 3, col = "brown")
lines(alphaI_fi, beta1_fi, lwd = 3, col = "violet")
legend(
  "bottomright",
  c("L = 12", "L = 24", "L = 64", "L = 104", "L = 116", "Box.test", "genwwn.test", "spectrum.test"),
  col = c(clrs, "darkblue", "brown", "violet"),
  lty = 1,
  lwd = c(lwds, 3, 3, 3)
)

plot(c(0, 1), c(0, 1), type = "l", col = "blue", lty = 2, xlab = 'type I error', ylab = 'power', main = "frequency = 0.125")
for (i in seq_along(Ls))
  lines(alphaI_mev[[i]][-1], beta2_mev[[i]][-1], lwd = lwds[i], col = clrs[i])
lines(alphaI_box, beta2_box, lwd = 3, col = "darkblue")
lines(alphaI_wavelet, beta2_wavelet, lwd = 3, col = "brown")
lines(alphaI_fi, beta2_fi, lwd = 3, col = "violet")
legend(
  "bottomright",
  c("L = 12", "L = 24", "L = 64", "L = 104", "L = 116", "Box.test", "genwwn.test", "spectrum.test"),
  col = c(clrs, "darkblue", "brown", "violet"),
  lty = 1,
  lwd = c(lwds, 3, 3, 3)
)

plot(c(0, 1), c(0, 1), type = "l", col = "blue", lty = 2, xlab = 'type I error', ylab = 'power', main = "frequency = 0.225")
for (i in seq_along(Ls))
  lines(alphaI_mev[[i]][-1], beta3_mev[[i]][-1], lwd = lwds[i], col = clrs[i])
lines(alphaI_box, beta3_box, lwd = 3, col = "darkblue")
lines(alphaI_wavelet, beta3_wavelet, lwd = 3, col = "brown")
lines(alphaI_fi, beta3_fi, lwd = 3, col = "violet")
legend(
  "bottomright",
  c("L = 12", "L = 24", "L = 64", "L = 104", "L = 116", "Box.test", "genwwn.test", "spectrum.test"),
  col = c(clrs, "darkblue", "brown", "violet"),
  lty = 1,
  lwd = c(lwds, 3, 3, 3)
)
```

Теперь перейдем к косинусам. Ошибка первого рода:

```{r echo=FALSE}
plot(c(0,1),c(0,1), type="l", col = "blue", lty = 2, xlab = "significance level", ylab = 'type I error')
for (i in seq_along(Ls))
  lines(alphas, alphaI_cos[[i]], lwd = lwds[i], col = clrs[i])
lines(alphas, alphaI_box, lwd = 3, col = "darkblue")
lines(alphas, alphaI_wavelet, lwd = 3, col = "brown")
lines(alphas, alphaI_fi, lwd = 3, col = "violet")
legend(
  "bottomright",
  c("L = 12", "L = 24", "L = 64", "L = 104", "L = 116", "Box.test", "genwwn.test", "spectrum.test"),
  col = c(clrs, "darkblue", "brown", "violet"),
  lty = 1,
  lwd = c(lwds, 3, 3, 3)
)
```

ROC-кривые:

```{r echo=FALSE, fig.width=15}
par(mfrow = c(1, 3))
plot(c(0,1), c(0,1), type = "l", col = "blue", lty = 2, xlab = 'type I error', ylab = 'power', main = "frequency = 0.025")

for (i in seq_along(Ls))
  lines(alphaI_cos[[i]], beta1_cos[[i]], lwd = lwds[i], col = clrs[i])
lines(alphaI_box, beta1_box, lwd = 3, col = "darkblue")
lines(alphaI_wavelet, beta1_wavelet, lwd = 3, col = "brown")
lines(alphaI_fi, beta1_fi, lwd = 3, col = "violet")
legend(
  "bottomright",
  c("L = 12", "L = 24", "L = 64", "L = 104", "L = 116", "Box.test", "genwwn.test", "spectrum.test"),
  col = c(clrs, "darkblue", "brown", "violet"),
  lty = 1,
  lwd = c(lwds, 3, 3, 3)
)

plot(c(0, 1), c(0, 1), type = "l", col = "blue", lty = 2, xlab = 'type I error', ylab = 'power', main = "frequency = 0.125")

for (i in seq_along(Ls))
  lines(alphaI_cos[[i]], beta2_cos[[i]], lwd = lwds[i], col = clrs[i])
lines(alphaI_box, beta2_box, lwd = 3, col = "darkblue")
lines(alphaI_wavelet, beta2_wavelet, lwd = 3, col = "brown")
lines(alphaI_fi, beta2_fi, lwd = 3, col = "violet")
legend(
  "bottomright",
  c("L = 12", "L = 24", "L = 64", "L = 104", "L = 116", "Box.test", "genwwn.test", "spectrum.test"),
  col = c(clrs, "darkblue", "brown", "violet"),
  lty = 1,
  lwd = c(lwds, 3, 3, 3)
)

plot(c(0, 1), c(0, 1), type = "l", col = "blue", lty = 2, xlab = 'type I error', ylab = 'power', main = "frequency = 0.225")

for (i in seq_along(Ls))
  lines(alphaI_cos[[i]], beta3_cos[[i]], lwd = lwds[i], col = clrs[i])
lines(alphaI_box, beta3_box, lwd = 3, col = "darkblue")
lines(alphaI_wavelet, beta3_wavelet, lwd = 3, col = "brown")
lines(alphaI_fi, beta3_fi, lwd = 3, col = "violet")
legend(
  "bottomright",
  c("L = 12", "L = 24", "L = 64", "L = 104", "L = 116", "Box.test", "genwwn.test", "spectrum.test"),
  col = c(clrs, "darkblue", "brown", "violet"),
  lty = 1,
  lwd = c(lwds, 3, 3, 3)
)
```

Поскольку этот вариант MC-SSA нерадикальный, можно не использовать поправку, тем самым уменьшив трудоемкость критерия:

```{r echo=FALSE, fig.width=15}
par(mfrow = c(1, 3))

plot(c(0, 1), c(0, 1), type = "l", col = "blue", lty = 2, xlab = 'type I error', ylab = 'power', main = "frequency = 0.025")
for (i in seq_along(Ls))
  lines(alphas, beta1_cos[[i]], lwd = lwds[i], col = clrs[i])
lines(alphaI_box, beta1_box, lwd = 3, col = "darkblue")
lines(alphaI_wavelet, beta1_wavelet, lwd = 3, col = "brown")
lines(alphaI_fi, beta1_fi, lwd = 3, col = "violet")
legend(
  "bottomright",
  c("L = 12", "L = 24", "L = 64", "L = 104", "L = 116", "Box.test", "genwwn.test", "spectrum.test"),
  col = c(clrs, "darkblue", "brown", "violet"),
  lty = 1,
  lwd = c(lwds, 3, 3, 3)
)

plot(c(0,1),c(0,1), type="l", col = "blue", lty = 2, xlab = 'type I error', ylab = 'power', main = "frequency = 0.125")
for (i in seq_along(Ls))
  lines(alphas, beta2_cos[[i]], lwd = lwds[i], col = clrs[i])
lines(alphaI_box, beta2_box, lwd = 3, col = "darkblue")
lines(alphaI_wavelet, beta2_wavelet, lwd = 3, col = "brown")
lines(alphaI_fi, beta2_fi, lwd = 3, col = "violet")
legend(
  "bottomright",
  c("L = 12", "L = 24", "L = 64", "L = 104", "L = 116", "Box.test", "genwwn.test", "spectrum.test"),
  col = c(clrs, "darkblue", "brown", "violet"),
  lty = 1,
  lwd = c(lwds, 3, 3, 3)
)

plot(c(0,1),c(0,1), type="l", col = "blue", lty = 2, xlab = 'type I error', ylab = 'power', main = "frequency = 0.225")
for (i in seq_along(Ls))
  lines(alphas, beta3_cos[[i]], lwd = lwds[i], col = clrs[i])
lines(alphaI_box, beta3_box, lwd = 3, col = "darkblue")
lines(alphaI_wavelet, beta3_wavelet, lwd = 3, col = "brown")
lines(alphaI_fi, beta3_fi, lwd = 3, col = "violet")
legend(
  "bottomright",
  c("L = 12", "L = 24", "L = 64", "L = 104", "L = 116", "Box.test", "genwwn.test", "spectrum.test"),
  col = c(clrs, "darkblue", "brown", "violet"),
  lty = 1,
  lwd = c(lwds, 3, 3, 3)
)
```

Теперь сделаем тоже самое, только с моделью $\mathrm{AR}(1)$ с $\phi=0.7$, $\sigma^2=1$.
```{r}
phi <- 0.7
model_ar1 <- list(phi = phi, sigma2 = sigma2, N = N)
```

```{r}
signal1_ar1 <- 3 * cos(2 * pi * (1:N) * omega1)
signal2_ar1 <- 0.7 * cos(2 * pi * (1:N) * omega2)
signal3_ar1 <- 0.5 * cos(2 * pi * (1:N) * omega3)
```

```{r eval=FALSE, include=FALSE}
p.values_noise_mev_ar1 <- mcssa_sim(Ls, "ev", model_ar1)
p.values_signal1_mev_ar1 <- mcssa_sim(Ls, "ev", model_ar1, signal1_ar1)
p.values_signal2_mev_ar1 <- mcssa_sim(Ls, "ev", model_ar1, signal2_ar1)
p.values_signal3_mev_ar1 <- mcssa_sim(Ls, "ev", model_ar1, signal3_ar1)
```

```{r eval=FALSE, include=FALSE}
p.values_noise_mcos_fi <- mcssa_sim(Ls, "cos", model_ar1)
p.values_signal1_mcos_fi <- mcssa_sim(Ls, "cos", model_ar1, signal1_ar1)
p.values_signal2_mcos_fi <- mcssa_sim(Ls, "cos", model_ar1, signal2_ar1)
p.values_signal3_mcos_fi <- mcssa_sim(Ls, "cos", model_ar1, signal3_ar1)
```

```{r eval=FALSE, include=FALSE}
p.values_noise_box_ar1 <- tests_sim(Box.test, "ar1", model_ar1, lag = 10, type = "Ljung-Box", fitdf = 1)
p.values_signal1_box_ar1 <- tests_sim(Box.test, "ar1", model_ar1, signal1_fi, lag = 10, type = "Ljung-Box", fitdf = 1)
p.values_signal2_box_ar1 <- tests_sim(Box.test, "ar1", model_ar1, signal2_fi, lag = 10, type = "Ljung-Box", fitdf = 1)
p.values_signal3_box_ar1 <- tests_sim(Box.test, "ar1", model_ar1, signal3_fi, lag = 10, type = "Ljung-Box", fitdf = 1)
```

```{r eval=FALSE, include=FALSE}
p.values_noise_wavelet_ar1 <- tests_sim(genwwn.test, "ar1", model_ar1)
p.values_signal1_wavelet_ar1 <- tests_sim(genwwn.test, "ar1", model_ar1, signal1_ar1)
p.values_signal2_wavelet_ar1 <- tests_sim(genwwn.test, "ar1", model_ar1, signal2_ar1)
p.values_signal3_wavelet_ar1 <- tests_sim(genwwn.test, "ar1", model_ar1, signal3_ar1)
```

```{r include=FALSE}
alphaI_ar1 <- spectrum.test_sim("ar1", model_ar1)
beta1_ar1 <- spectrum.test_sim("ar1", model_ar1, signal1_ar1)
beta2_ar1 <- spectrum.test_sim("ar1", model_ar1, signal2_ar1)
beta3_ar1 <- spectrum.test_sim("ar1", model_ar1, signal3_ar1)
```

```{r include=FALSE}
alphaI_mev <- lapply(p.values_noise_mev_ar1, function(pvals) sapply(alphas, function(a) mean(pvals < a)))
beta1_mev <- lapply(p.values_signal1_mev_ar1, function(pvals) sapply(alphas, function(a) mean(pvals < a)))
beta2_mev <- lapply(p.values_signal2_mev_ar1, function(pvals) sapply(alphas, function(a) mean(pvals < a)))
beta3_mev <- lapply(p.values_signal3_mev_ar1, function(pvals) sapply(alphas, function(a) mean(pvals < a)))

alphaI_mcos <- lapply(p.values_noise_mcos_ar1, function(pvals) sapply(alphas, function(a) mean(pvals < a)))
beta1_mcos <- lapply(p.values_signal1_mcos_ar1, function(pvals) sapply(alphas, function(a) mean(pvals < a)))
beta2_mcos <- lapply(p.values_signal2_mcos_ar1, function(pvals) sapply(alphas, function(a) mean(pvals < a)))
beta3_mcos <- lapply(p.values_signal3_mcos_ar1, function(pvals) sapply(alphas, function(a) mean(pvals < a)))

alphaI_box <- sapply(alphas, function(a) mean(p.values_noise_box_ar1 < a))
beta1_box <- sapply(alphas, function(a) mean(p.values_signal1_box_ar1 < a))
beta2_box <- sapply(alphas, function(a) mean(p.values_signal2_box_ar1 < a))
beta3_box <- sapply(alphas, function(a) mean(p.values_signal3_box_ar1 < a))

alphaI_wavelet <- sapply(alphas, function(a) mean(p.values_noise_wavelet_ar1 < a))
beta1_wavelet <- sapply(alphas, function(a) mean(p.values_signal1_wavelet_ar1 < a))
beta2_wavelet <- sapply(alphas, function(a) mean(p.values_signal2_wavelet_ar1 < a))
beta3_wavelet <- sapply(alphas, function(a) mean(p.values_signal3_wavelet_ar1 < a))
```

Ошибка первого рода:

```{r echo=FALSE}
plot(c(0,1),c(0,1), type="l", col = "blue", lty = 2, xlab = "significance level", ylab = 'type I error')
for (i in seq_along(Ls))
  lines(alphas, alphaI_mev[[i]], lwd = lwds[i], col = clrs[i])
lines(alphas, alphaI_box, lwd = 3, col = "darkblue")
lines(alphas, alphaI_wavelet, lwd = 3, col = "brown")
lines(alphas, alphaI_ar1, lwd = 3, col = "violet")
legend(
  "bottomright",
  c("L = 12", "L = 24", "L = 64", "L = 104", "L = 116", "Box.test", "genwwn.test", "spectrum.test"),
  col = c(clrs, "darkblue", "brown", "violet"),
  lty = 1,
  lwd = c(lwds, 3, 3, 3)
)
```

ROC-кривые:

1. Проекция на собственные векторы:

```{r echo=FALSE, fig.width=15}
par(mfrow = c(1, 3))

plot(c(0,1),c(0,1), type="l", col = "blue", lty = 2, xlab = 'type I error', ylab = 'power', main = "frequency = 0.025")
for (i in seq_along(Ls))
  lines(alphaI_mev[[i]], beta1_mev[[i]], lwd = lwds[i], col = clrs[i])
lines(alphaI_box, beta1_box, lwd = 3, col = "darkblue")
lines(alphaI_wavelet, beta1_wavelet, lwd = 3, col = "brown")
lines(alphaI_ar1, beta1_ar1, lwd = 3, col = "violet")
legend(
  "bottomright",
  c("L = 12", "L = 24", "L = 64", "L = 104", "L = 116", "Box.test", "genwwn.test", "spectrum.test"),
  col = c(clrs, "darkblue", "brown", "violet"),
  lty = 1,
  lwd = c(lwds, 3, 3, 3)
)

plot(c(0,1),c(0,1), type="l", col = "blue", lty = 2, xlab = 'type I error', ylab = 'power', main = "frequency = 0.125")
for (i in seq_along(Ls))
  lines(alphaI_mev[[i]], beta2_mev[[i]], lwd = lwds[i], col = clrs[i])
lines(alphaI_box, beta2_box, lwd = 3, col = "darkblue")
lines(alphaI_wavelet, beta2_wavelet, lwd = 3, col = "brown")
lines(alphaI_ar1, beta2_ar1, lwd = 3, col = "violet")
legend(
  "bottomright",
  c("L = 12", "L = 24", "L = 64", "L = 104", "L = 116", "Box.test", "genwwn.test", "spectrum.test"),
  col = c(clrs, "darkblue", "brown", "violet"),
  lty = 1,
  lwd = c(lwds, 3, 3, 3)
)

plot(c(0,1),c(0,1), type="l", col = "blue", lty = 2, xlab = 'type I error', ylab = 'power', main = "frequency = 0.225")
for (i in seq_along(Ls))
  lines(alphaI_mev[[i]], beta3_mev[[i]], lwd = lwds[i], col = clrs[i])
lines(alphaI_box, beta3_box, lwd = 3, col = "darkblue")
lines(alphaI_wavelet, beta3_wavelet, lwd = 3, col = "brown")
lines(alphaI_ar1, beta3_ar1, lwd = 3, col = "violet")
legend(
  "bottomright",
  c("L = 12", "L = 24", "L = 64", "L = 104", "L = 116", "Box.test", "genwwn.test", "spectrum.test"),
  col = c(clrs, "darkblue", "brown", "violet"),
  lty = 1,
  lwd = c(lwds, 3, 3, 3)
)
```

2. Проекция на косинусы:

a. С поправкой:

```{r echo=FALSE, fig.width=15}
par(mfrow = c(1, 3))

plot(c(0, 1), c(0, 1), type = "l", col = "blue", lty = 2, xlab = 'type I error', ylab = 'power', main = "frequency = 0.025")
for (i in seq_along(Ls))
  lines(alphaI_mcos[[i]], beta1_mcos[[i]], lwd = lwds[i], col = clrs[i])
lines(alphaI_box, beta1_box, lwd = 3, col = "darkblue")
lines(alphaI_wavelet, beta1_wavelet, lwd = 3, col = "brown")
lines(alphaI_ar1, beta1_ar1, lwd = 3, col = "violet")
legend(
  "bottomright",
  c("L = 12", "L = 24", "L = 64", "L = 104", "L = 116", "Box.test", "genwwn.test", "spectrum.test"),
  col = c(clrs, "darkblue", "brown", "violet"),
  lty = 1,
  lwd = c(lwds, 3, 3, 3)
)

plot(c(0, 1), c(0, 1), type = "l", col = "blue", lty = 2, xlab = 'type I error', ylab = 'power', main = "frequency = 0.125")
for (i in seq_along(Ls))
  lines(alphaI_mcos[[i]], beta2_mcos[[i]], lwd = lwds[i], col = clrs[i])
lines(alphaI_box, beta2_box, lwd = 3, col = "darkblue")
lines(alphaI_wavelet, beta2_wavelet, lwd = 3, col = "brown")
lines(alphaI_ar1, beta2_ar1, lwd = 3, col = "violet")
legend(
  "bottomright",
  c("L = 12", "L = 24", "L = 64", "L = 104", "L = 116", "Box.test", "genwwn.test", "spectrum.test"),
  col = c(clrs, "darkblue", "brown", "violet"),
  lty = 1,
  lwd = c(lwds, 3, 3, 3)
)

plot(c(0, 1),c(0, 1), type = "l", col = "blue", lty = 2, xlab = 'type I error', ylab = 'power', main = "frequency = 0.225")
for (i in seq_along(Ls))
  lines(alphaI_mcos[[i]], beta3_mcos[[i]], lwd = lwds[i], col = clrs[i])
lines(alphaI_box, beta3_box, lwd = 3, col = "darkblue")
lines(alphaI_wavelet, beta3_wavelet, lwd = 3, col = "brown")
lines(alphaI_ar1, beta3_ar1, lwd = 3, col = "violet")
legend(
  "bottomright",
  c("L = 12", "L = 24", "L = 64", "L = 104", "L = 116", "Box.test", "genwwn.test", "spectrum.test"),
  col = c(clrs, "darkblue", "brown", "violet"),
  lty = 1,
  lwd = c(lwds, 3, 3, 3)
)
```

b. Без поправки:

```{r echo=FALSE, fig.width=15}
par(mfrow = c(1, 3))

plot(c(0, 1), c(0, 1), type = "l", col = "blue", lty = 2, xlab = 'type I error', ylab = 'power', main = "frequency = 0.025")
for (i in seq_along(Ls))
  lines(alphas, beta1_mcos[[i]], lwd = lwds[i], col = clrs[i])
lines(alphaI_box, beta1_box, lwd = 3, col = "darkblue")
lines(alphaI_wavelet, beta1_wavelet, lwd = 3, col = "brown")
lines(alphaI_ar1, beta1_ar1, lwd = 3, col = "violet")
legend(
  "bottomright",
  c("L = 12", "L = 24", "L = 64", "L = 104", "L = 116", "Box.test", "genwwn.test", "spectrum.test"),
  col = c(clrs, "darkblue", "brown", "violet"),
  lty = 1,
  lwd = c(lwds, 3, 3, 3)
)

plot(c(0, 1), c(0, 1), type = "l", col = "blue", lty = 2, xlab = 'type I error', ylab = 'power', main = "frequency = 0.125")
for (i in seq_along(Ls))
  lines(alphas, beta2_mcos[[i]], lwd = lwds[i], col = clrs[i])
lines(alphaI_box, beta2_box, lwd = 3, col = "darkblue")
lines(alphaI_wavelet, beta2_wavelet, lwd = 3, col = "brown")
lines(alphaI_ar1, beta2_ar1, lwd = 3, col = "violet")
legend(
  "bottomright",
  c("L = 12", "L = 24", "L = 64", "L = 104", "L = 116", "Box.test", "genwwn.test", "spectrum.test"),
  col = c(clrs, "darkblue", "brown", "violet"),
  lty = 1,
  lwd = c(lwds, 3, 3, 3)
)

plot(c(0, 1), c(0, 1), type = "l", col = "blue", lty = 2, xlab = 'type I error', ylab = 'power', main = "frequency = 0.225")
for (i in seq_along(Ls))
  lines(alphas, beta3_mcos[[i]], lwd = lwds[i], col = clrs[i])
lines(alphaI_box, beta3_box, lwd = 3, col = "darkblue")
lines(alphaI_wavelet, beta3_wavelet, lwd = 3, col = "brown")
lines(alphaI_ar1, beta3_ar1, lwd = 3, col = "violet")
legend(
  "bottomright",
  c("L = 12", "L = 24", "L = 64", "L = 104", "L = 116", "Box.test", "genwwn.test", "spectrum.test"),
  col = c(clrs, "darkblue", "brown", "violet"),
  lty = 1,
  lwd = c(lwds, 3, 3, 3)
)
```
