---
title: "Confidence level choice"
output:
  html_document:
    toc: true
    toc_float: true
    toc_collapsed: true
    number_sections: true
---

```{r setup, include=FALSE}
knitr::opts_chunk$set(echo = TRUE, fig.width = 10)

library(lattice)
library(parallel)
library(doFuture)
library(doRNG)
library(progressr)
library(tidyr)
library(latex2exp)
library(ggpubr)
library(readr)
library(lubridate)
library(here)
library(rstatix)

source(here("R", "ssa_aidmc.R"))
load("./data/conf_level2_choice.RData")
load("./data/conf_level1_choice.RData")

theme_set(
  theme_bw() +
  theme(
    legend.key.width = unit(18, "mm"),
    legend.text = element_text(size = 12),
    legend.title = element_blank(),
    legend.position = "bottom"
  ) 
)
```

```{r}
process_one <- function(x, h, signal, ...) {
  x_train <- x |> head(-h)
  x_val <- x |> tail(h)
  
  trend <- signal$trend |> head(-h)
  periodics <- signal$periodics |> head(-h)

  ssa_aidmc_res <- ssa_aidmc(x_train, ...)
  
  periodic_indices <- c(
    ssa_aidmc_res$true_two_el_indices,
    ssa_aidmc_res$true_one_el_indices
  )
  signal_indices <- c(
    ssa_aidmc_res$trend_indices,
    periodic_indices
  )
  fc <- forecast(
    object = ssa_aidmc_res$model_obj,
    groups = list(signal_indices),
    h = h,
    method = "vector"
  )
  
  mse_trend <- mean((ssa_aidmc_res$trend - trend)^2)
  mse_periodics <- mean((ssa_aidmc_res$periodics - periodics)^2)
  mse_signal <- mean(
    (ssa_aidmc_res$periodics + ssa_aidmc_res$trend - trend - periodics)^2
  )
  mse_fc <- mean((fc$mean - x_val)^2)

  if (length(periodic_indices))
    periods <- ssa_aidmc_res$result_df$period[-1]
  else
    periods <- integer()
  
   res <- data.frame(
    trend_rank = length(ssa_aidmc_res$trend_indices),
    periodics_rank = length(periodic_indices),
    signal_rank = ssa_aidmc_res$signal_rank,
    mse_trend = mse_trend,
    mse_periodics = mse_periodics,
    mse_signal = mse_signal,
    mse_fc = mse_fc
    # results = ssa_aidmc_res
   )
   res$periods <- list(periods |> round(3))
  
  res
} 

process <- function(noise_data, signal, h, ssa_aidmc.arguments, M = 500, ...) {
  pb <- progressor(M)
  results <- foreach (i = 1:M, .options.RNG = 1) %dorng% {
    pb()
    x <- noise_data[[i]] + signal$trend + signal$periodics
    res <- do.call(process_one, c(list(x, h = h, signal = signal, ...), ssa_aidmc.arguments))
    res
  }
  do.call(rbind, results)
}
```

```{r eval=FALSE, include=FALSE}
cores <- 15

# Setting up parallel computing
plan(multisession, workers = min(cores, detectCores() - 1))
registerDoFuture()
```

Рассмотрим ряды длины $N=200$. Пусть горизонт прогноза равен $h=24$. Рассмотрим две модели ряда:

- Часть сигнала не доминирует на шумом:
$$
\begin{aligned}
x_n&=t_n+p_n+\xi_n,\\
t_n &= 0.05n,\\
p_n &= \cos(2\pi n/8) + 0.8\cdot \cos(2\pi n / 4) + 0.2\cdot (-1)^n,
\end{aligned}
$$
где $\boldsymbol{\xi}$ --- красный шум с параметрами $\phi=0.7$ и $\sigma^2=1$. Дисперсия шума равна примерно $1.9608$.
- Сигнал доминирует над шумом:
$$
\begin{aligned}
x_n &= t_n + p_n + \xi_n,\\
t_n &= 0.2e^{0.025n}+2\cos(2\pi n/60),\\
p_n &= 4.12\cos(2\pi n / 4) + 4.12\cos(2\pi n / 3) + 6\cdot (-1)^n,
\end{aligned}
$$
где $\boldsymbol\xi$ --- красный шум с параметрами $\phi=0.3$ и $\sigma^2=1$. Дисперсия шума равна примерно $1.0989$.

```{r, include=FALSE}
h <- 24
N <- 224

signal1 <- list(
  trend = 0.05 * (1:N),
  periodics = mapply(em_harmonic, N, c(1, 2, 4) * 0.125, c(0, 0 , 0), c(1, 0.8, 0.2)) |> rowSums()
)
model1 <- list(phi = 0.7, sigma2 = 1)

ssa_aidmc.arguments <- list(
  L = 96,
  rank = 30,
  auto_trend_freq = 1 / 24,
  auto_trend_threshold = 0.5,
  auto_periodic_threshold = 0.5,
  C_max = 5,
  mcssa.arguments = list(
    L = 48,
    fixed = list(phi = NA, d = 0)
  ),
  fixed_freqs = TRUE, # Флаг отвечающий за искоючения интервала (0, auto_trend_freq] при оценке параметров
  eossa_delta = 1e-3,
  trace = FALSE
)
```

```{r, eval=FALSE, include=FALSE}
set.seed(1234)
noise_data1 <- list()
for (i in 1:500) {
  noise_data1[[i]] <- arfima.sim(model1, N)
}
```

```{r, eval=FALSE, include=FALSE}
results_0.95 <- process(
  noise_data1,
  signal1,
  h = h,
  ssa_aidmc.arguments = ssa_aidmc.arguments,
  conf.level2 = 0.95
)
results_0.95_1$conf.level <- 0.95
```

```{r, eval=FALSE, include=FALSE}
results_0.9 <- process(
  noise_data,
  signal,
  h = h,
  ssa_aidmc.arguments = ssa_aidmc.arguments,
  conf.level2 = 0.9
)
results_0.9$conf.level <- 0.9
```

```{r, eval=FALSE, include=FALSE}
results_0.85 <- process(
  noise_data,
  signal,
  h = h,
  ssa_aidmc.arguments = ssa_aidmc.arguments,
  conf.level2 = 0.85
)
results_0.85$conf.level <- 0.85
```

```{r, eval=FALSE, include=FALSE}
results_0.8 <- process(
  noise_data,
  signal,
  h = h,
  ssa_aidmc.arguments = ssa_aidmc.arguments,
  conf.level2 = 0.8
)
results_0.8$conf.level <- 0.8
```

```{r, eval=FALSE, include=FALSE}
results_0.99 <- process(
  noise_data,
  signal,
  h = h,
  ssa_aidmc.arguments = ssa_aidmc.arguments,
  conf.level2 = 0.99,
  conf.level1 = 0.99
)
results_0.99$conf.level <- 0.99
```

```{r, include=FALSE}
h <- 24
N <- 224

signal2 <- list(
  trend = 0.2 * exp(0.025 * (1:N)) + 2 * cos(2 * pi * (1:N) / 60),
  periodics = mapply(em_harmonic, N, c(1 / 4, 1 / 3, 1 / 2),  c(0, 0, 0), c(4.12, 4.12, 6)) |> rowSums()
)
model2 <- list(phi = 0.3, sigma2 = 1)

ssa_aidmc.arguments <- list(
  L = 96,
  rank = 30,
  auto_trend_freq = 1 / 24,
  auto_trend_threshold = 0.5,
  auto_periodic_threshold = 0.5,
  C_max = 5,
  mcssa.arguments = list(
    L = 48,
    fixed = list(phi = NA, d = 0)
  ),
  fixed_freqs = TRUE, # Флаг отвечающий за искоючения интервала (0, auto_trend_freq] при оценке параметров
  eossa_delta = 1e-3,
  trace = FALSE
)
```

```{r, eval=FALSE, include=FALSE}
set.seed(1234)
noise_data2 <- list()
for (i in 1:500) {
  noise_data2[[i]] <- arfima.sim(model2, N)
}
```

```{r, eval=FALSE, include=FALSE}
results2_0.99 <- process(
  noise_data2,
  signal2,
  h = h,
  ssa_aidmc.arguments = ssa_aidmc.arguments,
  conf.level2 = 0.99,
  conf.level1 = 0.99
)
results2_0.99$conf.level <- 0.99
```

```{r, eval=FALSE, include=FALSE}
results2_0.95 <- process(
  noise_data2,
  signal2,
  h = h,
  ssa_aidmc.arguments = ssa_aidmc.arguments,
  conf.level2 = 0.95
)
results2_0.95$conf.level <- 0.95
```

```{r, eval=FALSE, include=FALSE}
results2_0.9 <- process(
  noise_data2,
  signal2,
  h = h,
  ssa_aidmc.arguments = ssa_aidmc.arguments,
  conf.level2 = 0.9
)
results2_0.9$conf.level <- 0.9
```

```{r, eval=FALSE, include=FALSE}
results2_0.85 <- process(
  noise_data2,
  signal2,
  h = h,
  ssa_aidmc.arguments = ssa_aidmc.arguments,
  conf.level2 = 0.85
)
results2_0.85$conf.level <- 0.85
```

```{r, eval=FALSE, include=FALSE}
results2_0.8 <- process(
  noise_data2,
  signal2,
  h = h,
  ssa_aidmc.arguments = ssa_aidmc.arguments,
  conf.level2 = 0.8
)
results2_0.8$conf.level <- 0.8
```

## Завиимость от ``conf.level2``

Проверяем значимость различия MSE предсказаний для разных уровней значимости ``conf.level2``.

Часть сигнала не доминирует на шумом:
```{r}
data1 <- rbind(results_0.8, results_0.85, results_0.9, results_0.95, results_0.99)
data1 |>
  select(mse_trend, mse_periodics, mse_signal, mse_fc, conf.level) |>
  group_by(conf.level) |>
  summarise(across(where(is.numeric), list(mean = mean, median = median, sd = sd))) |>
  print.data.frame()
```

```{r}
pairwise_t_test(data1, mse_fc ~ conf.level, p.adjust.method = "BH", paired = TRUE) |>
  print.data.frame()
```

Сигнал доминирует над шумом:
```{r}
data2 <- rbind(results2_0.8, results2_0.85, results2_0.9, results2_0.95, results2_0.99)
data2 |>
  select(mse_trend, mse_periodics, mse_signal, mse_fc, conf.level) |>
  group_by(conf.level) |>
  summarise(across(where(is.numeric), list(mean = mean, median = median, sd = sd))) |>
  print.data.frame()
```

```{r}
pairwise_t_test(data2, mse_fc ~ conf.level, p.adjust.method = "BH", paired = TRUE) |>
  print.data.frame()
```


Если сравнивать различия в MSE восстановления сигнала, то тут разница уже значима.

Часть сигнала не доминирует на шумом:
```{r}
pairwise_t_test(data1, mse_signal ~ conf.level, p.adjust.method = "BH", paired = TRUE) |>
  print.data.frame()
```

Сигнал доминирует над шумом:
```{r}
pairwise_t_test(data2, mse_signal ~ conf.level, p.adjust.method = "BH", paired = TRUE) |>
  print.data.frame()
```


## Зависимость от ``conf.level1``

Будем менять ``conf.level1`` (вместе с ``conf.level2``, поскольку первый используется для обнаружения доминирующего сигнала, а второй для оставшегося сигнала, ``conf.level2`` должен быть не больше ``conf.level1``) и смотреть на изменение MSE предсказания.
```{r, eval=FALSE, include=FALSE}
results1 <- list()
for (conf.level in c(0.99, 0.95, 0.9, 0.85, 0.8, 0.75, 0.7, 0.65, 0.6)) {
  res <- process(
    noise_data1,
    signal1,
    h = h,
    ssa_aidmc.arguments = ssa_aidmc.arguments,
    conf.level2 = conf.level,
    conf.level1 = conf.level
  )
  res$conf.level <- conf.level
  results1[[length(results1) + 1]] <- res
}
```

Часть сигнала не доминирует на шумом:
```{r}
res1 <- do.call(rbind, results1)
res1 |>
  select(mse_trend, mse_periodics, mse_signal, mse_fc, conf.level) |>
  group_by(conf.level) |>
  summarise(across(where(is.numeric), list(mean = mean, median = median, sd = sd))) |>
  print.data.frame()
```

```{r}
pairwise_t_test(res1, mse_fc ~ conf.level, p.adjust.method = "BH", paired = TRUE) |>
  print.data.frame()
```

Сигнал доминирует над шумом:
```{r, eval=FALSE, include=FALSE}
results2 <- list()
for (conf.level in c(0.99, 0.95, 0.9, 0.85, 0.8)) {
  res <- process(
    noise_data2,
    signal2,
    h = h,
    ssa_aidmc.arguments = ssa_aidmc.arguments,
    conf.level2 = conf.level,
    conf.level1 = conf.level
  )
  res$conf.level <- conf.level
  results2[[length(results2) + 1]] <- res
}
```

```{r}
res2 <- do.call(rbind, results2)
res2 |>
  select(mse_trend, mse_periodics, mse_signal, mse_fc, conf.level) |>
  group_by(conf.level) |>
  summarise(across(where(is.numeric), list(mean = mean, median = median, sd = sd))) |>
  print.data.frame()
```

```{r}
pairwise_t_test(res2, mse_fc ~ conf.level, p.adjust.method = "BH", paired = TRUE) |>
  print.data.frame()
```