---
title: "Материалы для выступления на конференции СПИСОК-2026"
output:
  html_document:
    toc: true
    toc_float: true
    toc_collapsed: true
    number_sections: true
---

```{r setup, include=FALSE}
knitr::opts_chunk$set(echo = TRUE)

library(lattice)
library(parallel)
library(doFuture)
library(doRNG)
library(progressr)
library(tidyr)
library(latex2exp)
library(ggpubr)
library(readr)
library(lubridate)
library(here)
library(TSA)

source(here("R", "ssa_aidmc.R"))
source("auto_ssa/scripts.R", chdir = TRUE)
load("data/spisok2026.RData")

theme_set(
  theme_bw() +
  theme(
    legend.key.width = unit(18, "mm"),
    legend.text = element_text(size = 12),
    legend.title = element_blank(),
    legend.position = "bottom"
  ) 
)

```

## Пример сигнала, часть компонент которого не доминируюет над шумовыми.
```{r}
phi <- 0.7
sigma2 <- 1
N <- 200
model <- list(phi = phi, sigma2 = sigma2, N = N)
```

```{r}
omega <- 0.125
signal <- mapply(em_harmonic, N, c(1, 2, 4) * omega,  c(0.02, 0, 0) * N, c(0.075, 1.2, 0.25)) |> rowSums()

set.seed(1234)
f <- arfima.sim(model, N) + signal

# pdf("../../../tex/spisok2026/img/non_dominant_signal_pgram.pdf", width = 8, height = 4)
per <- TSA::periodogram(f, lwd = 1)
lines(
  per$freq[c(1, 2, 4) * omega * N],
  per$spec[c(1, 2, 4) * omega * N],
  type = "h",
  col = "blue",
  lwd = 2
)
lines(per$freq, 2 * spec_arfima(per$freq, phi = model$phi), col = "red")
legend("topright", legend = c("Periodogram", "AR(1) spectrum"), col = c("black", "red"), lty = 1)
# dev.off()

s <- ssa(f, L = 96, svd.method = "svd")
# pdf("../../../tex/spisok2026/img/non_dominant_signal_ssa.pdf", width = 8, height = 4)
plot(s, "series", groups = 1:10)
# dev.off()
```

```{r}
L <- 48
set.seed(123)
m1 <- mcssa(f, L, "cos", model = model, conf.level = 0.99)
set.seed(123)
m2 <- mcssa(f, L, "cos", fixed = list(phi = NA, d = 0), conf.level = 0.99)
```

```{r}
(p1 <- plot(m1, text.size = 10, point.size = 1.5)) 
# ggsave("../../../tex/spisok2026/img/mcssa_real.pdf", p1, device = "pdf", width = 10, height = 10, units = "cm")
```

```{r}
(p2 <- plot(m2, text.size = 10, point.size = 1.5)) 
# ggsave("../../../tex/spisok2026/img/mcssa_estimated.pdf", p2, device = "pdf", width = 10, height = 10, units = "cm") 
```

## Пример выделения сигнала методом SSA-Aid (версия Павла)
```{r}
data(debitcards, package = "fpp2")
f <- log(debitcards)
f_std <- (f - min(f)) / (max(f) - min(f))

(plot_series <- autoplot(f, ylab = ""))
# ggsave("../../../tex/spisok2026/img/debitcards_plot.pdf", plot_series, device = "pdf", width = 16, height = 10, units = "cm") 
```

```{r}
s <- ssa(f, L = length(f) %/% 24 * 12, svd.method = "svd")
# pdf("../../../tex/spisok2026/img/debitcatds_decomposition_basic.pdf", width = 10, height = 4)
plot(s, "vectors", idx = 1:30, plot.contrib = FALSE)
# dev.off()
```

```{r}
auto_trend <- auto_trend_model(
  s,
  method = "eossa.auto",
  clust_type = "distance",
  delta = 1e-4,
  signal_rank = 30,
  auto_threshold = 0.5,
  auto_trend_freq = 1 / 24
)
(
  plot_auto_trend <- autoplot(f, series = "Original", ylab = "") +
    autolayer(auto_trend$trend, series = "Trend") +
    scale_color_manual(values = c("Original" = "black", "Trend" = "#F8766D"))
)
# ggsave("../../../tex/spisok2026/img/debitcards_auto_trend.pdf", plot_auto_trend, device = "pdf", width = 16, height = 10, units = "cm") 
```

```{r, include=FALSE}
g <- periodic_grouping_angle_reg(auto_trend$model_object, auto_trend$grouping$Periodics, threshold = 0.05)
1 / g$I_1_freqs
g$I_1
```

```{r, include=FALSE}
plot(auto_trend$model_object, "vectors", idx = 1:30, plot.contrib = FALSE)
plot(auto_trend$model_object, "paired", idx = g$I_1[c(TRUE, FALSE)], plot.contrib = FALSE)
```

```{r}
# pdf("../../../tex/spisok2026/img/debitcatds_paired_basic.pdf", width = 10, height = 4)
plot(s, "paired", idx = 1:29, plot.contrib = FALSE)
# dev.off()
# pdf("../../../tex/spisok2026/img/debitcatds_paired_eossa.pdf", width = 10, height = 4)
plot(auto_trend$model_object, "paired", idx = 1:29, plot.contrib = FALSE)
# dev.off()
```

```{r}
set.seed(10)
r <- ssa_aid_old(f_std, L = s$window, signal_rank = 30, MC.L = 48, noise_type = "red", eossa_delta = 1e-4, sign_level = 0.01, auto_trend_freq = 1 / 24)
```

```{r}
r$result_df |> print.data.frame()
```

```{r}
(
  plot_ssa_aid <-
    autoplot(f_std, series = "Original", ylab = "") +
    autolayer(r$trend, series = "Trend") +
    autolayer(r$periodics, series = "Periodics") +
    autolayer(r$residuals, series = "Residuals") +
    scale_color_manual(
      values = c(
        "Original" = "black",
        "Trend" = "#F8766D",
        "Periodics" = "#00BFC4",
        "Residuals" = "#C77CFF"
      ),
      breaks = c("Original", "Trend", "Periodics", "Residuals")
    )
)
# ggsave("../../../tex/spisok2026/img/debitcards_ssa_aid.pdf", plot_ssa_aid, device = "pdf", width = 16, height = 10, units = "cm") 
```

## Модельные ряды
```{r, include=FALSE}
mse <- function(y_true, y_pred) {
  mean((y_true - y_pred)^2)
}

ets_fit_forecast <- function(x, h, ...) {
  ets_model <- ets(x, ...)
  
  N <- length(x)
  
  trend_est <- ets_model$states[-1, "l"]
  periodics_est <- ets_model$states[-1, "s1"]
  
  ets_fc <- forecast(ets_model, h = h, PI = FALSE)
  
  list(trend = trend_est, periodics = periodics_est, fc = ets_fc$mean)
}

stl_fit_forecast <- function(x, h, ...) {
  stl_model <- stl(x, ...)
  trend_est <- stl_model$time.series[, "trend"] |> as.numeric()
  periodics_est <- stl_model$time.series[, "seasonal"] |> as.numeric()
  
  stl_fc <- forecast(stl_model, h = h)

  list(trend = trend_est, periodics = periodics_est, fc = stl_fc$mean)
}

sarima_fit_forecast <- function(x, h, ...) {
  sarima_model <- auto.arima(x, ...)
  
  sarima_fc <- forecast(sarima_model, h = h)
  list(trend = NA, periodics = NA, fc = sarima_fc$mean)
}

ssa_aid_fit_forecast <- function(x, h, ...) {
  
  dec <- ssa_aid_old(x, ...)
  trend_est <- dec$trend |> as.numeric()
  periodics_est <- dec$periodics |> as.numeric()
  
  fc <- forecast(
    object = dec$model_obj,
    groups = list(seq_len(dec$signal_rank)),
    h = h,
    method = "recurrent"
  )
  
  list(trend = trend_est, periodics = periodics_est, fc = fc$mean)
}

ssa_aidmc_fit_forecast <- function(x, h, ...) {
  
  dec <- ssa_aidmc(x, ...)
  trend_est <- dec$trend |> as.numeric()
  periodics_est <- dec$periodics |> as.numeric()
  
  signal_indices <- c(
    dec$trend_indices,
    dec$true_one_el_indices,
    dec$true_two_el_indices
  )
  fc <- forecast(
    object = dec$model_obj,
    groups = list(signal_indices),
    h = h,
    method = "recurrent"
  )
  
  list(trend = trend_est, periodics = periodics_est, fc = fc$mean)
}

```

```{r, include=FALSE}
process_series <- function(x, signal, h, models, plot = FALSE) {
  
  horizon <- max(h)
  
  x_train <- x |> head(-horizon)
  x_test <- x |> tail(horizon)
  
  trend <- signal$trend[1:(length(x) - horizon)]
  periodics <- signal$periodics[1:(length(x) - horizon)]
  
  model_names <- c()
  results <- list()
  fc_list <- list()
  for (model in models) {
    result <- do.call(model$func, c(list(x = x_train, h = horizon), model$args))
    model_names <- c(model_names, model$name)
    
    tsp(result$fc) <- tsp(x_test)
    
    mse_trend <- mse(trend, result$trend)
    mse_periodics <- mse(periodics, result$periodics)
    mse_signal <- mse(trend + periodics, result$trend + result$periodics)
    
    
    results[[length(results) + 1]] <- data.frame(
      mse_trend = mse_trend,
      mse_periodics = mse_periodics,
      mse_signal = mse_signal,
      model = model$name
    )
    
    for (hh in h) {
      results[[length(results)]][[sprintf("mse_fc_%d", hh)]] <- 
        mse(x_test |> head(hh), result$fc |> head(hh))
    }
    
    
    fc_list[[length(fc_list) + 1]] <- list(
      model = model$name,
      fc = result$fc
    )
  }
  
  if (plot) {
    p <- autoplot(x |> tail(2 * max(frequency(x), h)), ylab = "")
    for (result in fc_list)
      p <- p + autolayer(result$fc, series = result$model)
    plot(p)
  }

  df_results <- do.call(rbind, results)
  invisible(df_results)
}

process <- function(noise_data_file,
                    signal,
                    N,
                    frequency,
                    models,
                    h = c(1, frequency, 2 * frequency, 3 * frequency),
                    M = 500) {
  
  N <- length(signal$periodics)
  
  noise_data <- read_csv(noise_data_file, n_max = N, lazy = TRUE, show_col_types = FALSE) |> as.list()
  
  funs_to_export <- Filter(function(name)
    is.function(get(name, envir = globalenv())), ls(globalenv()))
  export_vars <- c(funs_to_export, "device", "batch_size", "type")
  export_packages <- c("forecast", "Rssa", "pracma", "arfima")
  
  M <- min(M, length(noise_data))
  pb <- progressor(M)
  result <- foreach (
    i = seq_len(M),
    .export = export_vars,
    .packages = export_packages,
    .options.RNG = 1
  ) %dorng% {
    noise <- noise_data[[i]]
    x <- ts(signal$trend + signal$periodics + noise, frequency = frequency)
    res <- process_series(x, signal, h, models)
    pb()
    res
  }
  do.call(rbind, result)
}

```

```{r eval=FALSE, include=FALSE}
cores <- 15

# Setting up parallel computing
plan(multisession, workers = min(cores, detectCores() - 1))
registerDoFuture()
```

Будем рассматривать ряды длины $N=200 + h$, где $h$ --- горизонт прогноза. Оценивать модель будем по первым $200$ точкам, затем делать прогноз на $h$ точек вперед.

### Пример 1
$$
t_n=0.2e^{0.025 n} + 2\cos(2\pi n / 60).\\
p_n=4.12\cos(2\pi n / 4) + 4.12\cos(2\pi n/3) + 6\cos(2\pi n / 2).
$$

В качестве шума рассмотрим красный шум с параметрами $\phi=0.3$ и $\sigma=1$.

```{r}
h <- 12
N <- 200 + h
signal <- list(
  trend = 0.2 * exp(0.025 * (1:N)) + 2 * cos(2 * pi * (1:N) / 60),
  periodics = mapply(em_harmonic, N, c(1 / 4, 1 / 3, 1 / 2),  c(0, 0, 0), c(4.12, 4.12, 6)) |> rowSums()
)
autoplot(ts(signal$trend + signal$periodics), ylab = "")
```

```{r, eval=FALSE, include=FALSE}
set.seed(1234)
model_rn <- list(phi = 0.3, sigma2 = 1)
noise_data_rn <- vector("list", 1000)
for (i in 1:1000) {
  noise_data_rn[[i]] <- arfima.sim(model_rn, N = 1000)
}
noise_data_rn <- do.call(cbind, noise_data_rn) |> data.frame()
colnames(noise_data_rn) <- paste0("ts", 1:1000)
write_csv(noise_data_rn, file = "data/red_noise_phi3.csv")
```

```{r}
ssa_aid.arguments <- list(
  L = 96,
  signal_rank = 30,
  tau_threshold = 0.05,
  sign_level = 0.01,
  auto_trend_freq = 1 / 24,
  auto_threshold = 0.5,
  p_0 = 0.03,
  eossa_delta = 1e-4,
  MC.L = 48,
  noise_type = "red"
)

ssa_aidmc.arguments <- list(
  L = 96,
  rank = 30,
  conf.level1 = 0.99,
  conf.level2 = 0.99,
  auto_trend_freq = 1 / 24,
  auto_trend_threshold = 0.5,
  auto_periodic_threshold = 0.5,
  C_max = 5,
  mcssa.arguments = list(
    L = 48,
    fixed = list(phi = NA, d = 0)
  ),
  eossa_delta = 1e-4
)
```

```{r}
models <- list(
  list(name = "SSA-Aid", func = ssa_aid_fit_forecast, args = ssa_aid.arguments),
  list(name = "SSA-AidMC", func = ssa_aidmc_fit_forecast, args = ssa_aidmc.arguments),
  list(name = "STL", func = stl_fit_forecast, args = list(s.window = "periodic")),
  list(name = "ETS", func = ets_fit_forecast, args = list()),
  list(name = "SARIMA", func = sarima_fit_forecast, args = list(stepwise = TRUE))
)
```

```{r, eval=FALSE, include=FALSE}
res_rn1 <- process(
  noise_data_file = "data/red_noise_phi3.csv",
  signal = signal,
  frequency = 12,
  models = models,
  h = h,
  M = 100
)
```

```{r, include=FALSE}
plot_results <- function(data, y, title = "", showmeans = TRUE, ...) {
  p <- ggplot(data, aes(x = model, y = .data[[y]])) +
    geom_boxplot(...) +
    xlab("Model") +
    ylab("MSE") +
    ggtitle(title)
  if (showmeans) {
    formula <- as.formula(sprintf("%s ~ model", y))
    p <- p + geom_point(
      aes(x = model, y = .data[[y]]),
      data = aggregate(formula, data = data, FUN = mean),
      color = "red",
      size = 3,
      shape = 17
    )
  }
  p
}
```


```{r}
# MSE восстановления тренда
plot_results(
  res_rn1 |> filter(!(model %in% c("SARIMA"))),
  y = "mse_trend",
  title = "Trend estimate MSE",
  outliers = FALSE
)

# MSE восстановления сезонности
plot_results(
  res_rn1 |> filter(!(model %in% c("SARIMA"))),
  y = "mse_periodics",
  title = "Periodic estimate MSE",
  outliers = FALSE
)

# MSE прогноза
plot_results(
  res_rn1,
  y = "mse_fc",
  title = sprintf("Forecast MSE (h = %d)", h),
  outliers = FALSE
)
```

### Пример 2
$$
t_n=0.2e^{0.025n}+2\cos(2\pi n/60)\\
p_n=4e^{-0.01n}\cos(2\pi n/4) + 4\cos(2\pi n/3) + 6e^{-0.01n}\cos(2\pi n/2)
$$

В качестве шума рассмотрим красный шум с параметрами $\phi=0.3$ и $\sigma=1$.

```{r}
h <- 12
N <- 200 + h
signal <- list(
  trend = 0.2 * exp(0.025 * (1:N)) + 2 * cos(2 * pi * (1:N) / 60),
  periodics = mapply(
    em_harmonic, N, c(1 / 4, 1 / 3, 1 / 2),  c(-0.01, 0, -0.01) * N, c(4, 4, 6)
  ) |> rowSums()
)
autoplot(ts(signal$trend + signal$periodics), ylab = "")
```

```{r}
models <- list(
  list(name = "SSA-Aid", func = ssa_aid_fit_forecast, args = ssa_aid.arguments),
  list(name = "SSA-AidMC", func = ssa_aidmc_fit_forecast, args = ssa_aidmc.arguments),
  list(name = "STL", func = stl_fit_forecast, args = list(s.window = 7)),
  list(name = "ETS", func = ets_fit_forecast, args = list()),
  list(name = "SARIMA", func = sarima_fit_forecast, args = list(stepwise = TRUE))
)
```

```{r, eval=FALSE, include=FALSE}
res_rn2 <- process(
  noise_data_file = "data/red_noise_phi3.csv",
  signal = signal,
  h = h,
  frequency = 12,
  models = models,
  M = 100
)
```

```{r}
# MSE восстановления тренда
plot_results(
  res_rn2 |> filter(!(model %in% c("SARIMA"))),
  y = "mse_trend",
  title = "Trend estimate MSE",
  outliers = FALSE
)

# MSE восстановления сезонности
plot_results(
  res_rn2 |> filter(!(model %in% c("SARIMA"))),
  y = "mse_periodics",
  title = "Periodic estimate MSE",
  outliers = FALSE)

# MSE прогноза
plot_results(
  res_rn2,
  y = "mse_fc",
  title = sprintf("Forecast MSE (h = %d)", h),
  outliers = FALSE
)
```

### Пример 3
$$
t_n = 0.05n,\\
p_n = \cos(2 \pi n / 8) + 0.8 \cos(2 \pi n / 4) + 0.2 \cdot (-1)^{n}.
$$

В качестве шума рассмотрим красный шум с параметрами $\phi=0.7$ и $\sigma=1$.

```{r}
h <- 8
N <- 200 + h
omega <- 0.125
signal <- list(
  trend = 0.05 * (1:N),
  periodics = mapply(em_harmonic, N, c(1, 2, 4) * omega, c(0, 0 , 0), c(1, 0.8, 0.2)) |> rowSums()
)
autoplot(ts(signal$trend + signal$periodics), ylab = "")
```

```{r, eval=FALSE, include=FALSE}
set.seed(1234)
model_rn <- list(phi = 0.7, sigma2 = 1)
noise_data_rn <- vector("list", 1000)
for (i in 1:1000) {
  noise_data_rn[[i]] <- arfima.sim(model_rn, N = 1000)
}
noise_data_rn <- do.call(cbind, noise_data_rn) |> data.frame()
colnames(noise_data_rn) <- paste0("ts", 1:1000)
write_csv(noise_data_rn, file = "data/red_noise_phi7.csv")
```

```{r}
ssa_aid.arguments$sign_level <- 0.05
ssa_aidmc.arguments$conf.level1 <- 0.95
ssa_aidmc.arguments$conf.level2 <- 0.95

ssa_aidmc.arguments$auto_trend_freq <- 1 / 40
ssa_aid.arguments$auto_trend_freq <- 1 / 40
models <- list(
  list(name = "SSA-Aid", func = ssa_aid_fit_forecast, args = ssa_aid.arguments),
  list(name = "SSA-AidMC", func = ssa_aidmc_fit_forecast, args = ssa_aidmc.arguments),
  list(name = "STL", func = stl_fit_forecast, args = list(s.window = "periodic")),
  list(name = "ETS", func = ets_fit_forecast, args = list()),
  list(name = "SARIMA", func = sarima_fit_forecast, args = list(stepwise = TRUE))
)
```

```{r, eval=FALSE, include=FALSE}
res_rn3 <- process(
  noise_data_file = "data/red_noise_phi7.csv",
  signal = signal,
  h = h,
  frequency = 8,
  models = models,
  M = 100
)
```

```{r}
# MSE восстановления тренда
plot_results(
  res_rn3 |> filter(!(model %in% c("SARIMA"))),
  y = "mse_trend",
  title = "Trend estimate MSE",
  outliers = FALSE
)

# MSE восстановления сезонности
plot_results(
  res_rn3 |> filter(!(model %in% c("SARIMA"))),
  y = "mse_periodics",
  title = "Periodic estimate MSE",
  outliers = FALSE
)

# MSE прогноза
plot_results(
  res_rn3,
  y = "mse_fc",
  title = sprintf("Forecast MSE (h = %d)", h),
  outliers = FALSE
)
```

### Пример 4
$$
t_n = 0.05n,\\
p_n = 0.075e^{0.02n}\cos(2 \pi n / 8) + 1.5e^{-0.01n} \cos(2 \pi n / 4) + 0.8e^{-0.01n} \cdot (-1)^{n}.
$$

В качестве шума рассмотрим красный шум с параметрами $\phi=0.7$ и $\sigma=1$.

```{r}
h <- c(1, 8, 16, 24)
N <- 200 + max(h)
omega <- 1 / 8
signal <- list(
  trend = 0.05 * (1:N),
  periodics = mapply(
    em_harmonic, N, c(1, 2, 4) * omega,  c(0.02, -0.01, -0.01) * N, c(0.075, 1.5, 0.8)
  ) |> rowSums()
)
autoplot(ts(signal$trend + signal$periodics), ylab = "")
```

```{r}
ssa_aid.arguments$sign_level <- 0.05
ssa_aidmc.arguments$conf.level1 <- 0.95
ssa_aidmc.arguments$conf.level2 <- 0.95

ssa_aid.arguments$auto_trend_freq <- 1 / 40
ssa_aidmc.arguments$auto_trend_freq <- 1 / 40

models <- list(
  list(name = "SSA-Aid", func = ssa_aid_fit_forecast, args = ssa_aid.arguments),
  list(name = "SSA-AidMC", func = ssa_aidmc_fit_forecast, args = ssa_aidmc.arguments),
  list(name = "STL", func = stl_fit_forecast, args = list(s.window = 7)),
  list(name = "ETS", func = ets_fit_forecast, args = list()),
  list(name = "SARIMA", func = sarima_fit_forecast, args = list(stepwise = TRUE))
)
```

```{r, eval=FALSE, include=FALSE}
res_rn4_multiple_h <- process(
  noise_data_file = "data/red_noise_phi7.csv",
  signal = signal,
  frequency = 8,
  models = models,
  h = h,
  M = 100
)
```

```{r}
# MSE восстановления тренда
plot_results(
  res_rn4_multiple_h |> filter(!(model %in% c("SARIMA"))),
  y = "mse_trend",
  title = "Trend estimate MSE",
  outliers = FALSE
)

# MSE восстановления сезонности
plot_results(
  res_rn4_multiple_h |> filter(!(model %in% c("SARIMA"))),
  y = "mse_periodics",
  title = "Periodic estimate MSE",
  outliers = FALSE
)

# MSE восстановления сигнала
plot_results(
  res_rn4_multiple_h |> filter(!(model %in% c("SARIMA"))),
  y = "mse_signal",
  title = "Signal estimate MSE",
  outliers = FALSE
)

# MSE прогноза
for (hh in h) {
  p <- plot_results(
    res_rn4_multiple_h,
    y = sprintf("mse_fc_%d", hh),
    title = sprintf("Forecast MSE (h = %d)", hh),
    outliers = FALSE
  )
  plot(p)
}
```

```{r}
noise_data_rn <- read_csv("data/red_noise_phi7.csv", lazy = TRUE, n_max = N)
```

```{r}
f <- ts(noise_data_rn$ts3 + signal$trend + signal$periodics, frequency = 8)
res <- process_series(
  f,
  signal = signal,
  h = h,
  models = models,
  plot = TRUE
)
```

```{r}
res
```




### Пример 5
$$
t_n = 0.08e^{0.025n},\\
p_n = \cos(2 \pi n / 8) + 0.8\cos(2 \pi n / 4) + 0.2\cdot (-1)^{n}.
$$

В качестве шума рассмотрим красный шум с параметрами $\phi=0.7$ и $\sigma=1$.

```{r}
h <- 8
N <- 200 + h
omega <- 1 / 8
signal <- list(
  trend = 0.08 * exp(0.025 * (1:N)),
  periodics = mapply(em_harmonic, N, c(1, 2, 4) * omega, c(0, 0 , 0), c(1, 0.8, 0.2)) |> rowSums()
)
autoplot(ts(signal$trend + signal$periodics), ylab = "")
```

```{r}
ssa_aid.arguments$sign_level <- 0.05
ssa_aidmc.arguments$conf.level1 <- 0.95
ssa_aidmc.arguments$conf.level2 <- 0.95

ssa_aid.arguments$auto_trend_freq <- 1 / 40
ssa_aidmc.arguments$auto_trend_freq <- 1 / 40

models <- list(
  list(name = "SSA-Aid", func = ssa_aid_fit_forecast, args = ssa_aid.arguments),
  list(name = "SSA-AidMC", func = ssa_aidmc_fit_forecast, args = ssa_aidmc.arguments),
  list(name = "STL", func = stl_fit_forecast, args = list(s.window = "periodic")),
  list(name = "ETS", func = ets_fit_forecast, args = list()),
  list(name = "SARIMA", func = sarima_fit_forecast, args = list(stepwise = TRUE))
)
```

```{r, eval=FALSE, include=FALSE}
res_rn5 <- process(
  noise_data_file = "data/red_noise_phi7.csv",
  signal = signal,
  h = h,
  frequency = 8,
  models = models,
  M = 100
)
```

```{r}
# MSE восстановления тренда
plot_results(
  res_rn5 |> filter(!(model %in% c("SARIMA"))),
  y = "mse_trend",
  title = "Trend estimate MSE",
  outliers = FALSE
)

# MSE восстановления сезонности
plot_results(
  res_rn5 |> filter(!(model %in% c("SARIMA"))),
  y = "mse_periodics",
  title = "Periodic estimate MSE",
  outliers = FALSE
)

# MSE прогноза
plot_results(
  res_rn5,
  y = "mse_fc",
  title = sprintf("Forecast MSE (h = %d)", h),
  outliers = FALSE
)
```

```{r, eval=FALSE, include=FALSE}
set.seed(1234)
noise_data_wn <- vector("list", 1000)
for (i in 1:1000) {
  noise_data_wn[[i]] <- rnorm(1000)
}
noise_data_wn <- do.call(cbind, noise_data_wn) |> data.frame()
colnames(noise_data_wn) <- paste0("ts", 1:1000)
write_csv(noise_data_wn, file = "data/white_noise.csv")
```
