---
title: "task1"
output: html_notebook
---

```{r setup, include=FALSE}
knitr::opts_chunk$set(echo = TRUE)
source("mcmssa_utils.R")
source("noise_estim.R")
library(foreach)
library(doSNOW)
library(parallel)
library(doRNG)
```

Пусть извезтно, что во временном ряде присутствует некоторый сигнал, но, возможно, еще присутствует какой-то другой сигнал, например гармоника с неизвестной нам частотой. Тогда модель выглядит следующим образом:
$$
\mathsf{X}=\mathsf{S}+\mathsf{P}+\mathsf{R},
$$
где $\mathsf{S}$ --- известный сигнал, $\mathsf{P}$ --- гармоника на неизвестной частоте и $\mathsf{R}$ --- шум. Будем проверять следующую нулевую гипотезу с альтернативой:
$$
H_0:\mathsf{P}=0,\\
H_1:\mathsf{P}\ne0.
$$
Пусть известно, что в ряде есть синус с частотой $\omega_1=0.075$. Посмотрим на ошибку первого рода и на ROC-кривую альтернативы, что в ряде еще присутствует синус с $\omega_2=0.1$.
```{r}
omega.known <- 0.25
omega.unknown <- 0.075
```
Параметры красного шума оставим как обычно: $\varphi=0.7$, $\delta=1$.
```{r}
N <- 100
varphi <- 0.7
delta <- 1
Ls <- c(10, 20, 50, 80, 90)
L_idx <- 1:length(Ls)
D <- 1
G <- 1000
M <- 1000
model <- list(varphi = varphi,
              delta = delta,
              N = N)
```

```{r, include=FALSE}
pb <- txtProgressBar(max = M, style = 3)
progress <- function(n) setTxtProgressBar(pb, n)
opts <- list(progress = progress)
```
Будем требовать сильную разделимость, т.е. чтобы собственные числа компонент, отвечающих за синусы не пересекались. Возьмем $A_1=3$ для известного сигнала и $A_2=1$ для неизвестного.
```{r}
signal.known <- signal.one.channel(N, omega.known, A = 3)
signal.unknown <- signal.one.channel(N, omega.unknown, A = 1)
```

```{r, results='hide'}
cores <- detectCores()
cluster <- makeCluster(cores - 1)
registerDoSNOW(cluster)
registerDoRNG(seed = 1, once = FALSE)
pvals.h0sin <- list()
for (k in 1:5) {
  result <- foreach (i=1:M,
                    .export=c('ssa', 'nu', 'parestimate', 'Norm', 'rowQuantiles', 'reconstruct'),
                    .combine='cbind',
                    .options.snow=opts) %dopar%
    {
      f <- one.channel.ts(model, signal.known)
      model.signal <- model
      model.signal$signal <- signal.known
      m <- MonteCarloSSA(f = f,
                         model = model.signal,
                         L = Ls[k],
                         D = 1,
                         basis = "ev",
                         kind = "ev",
                         G = G,
                         level.conf = NULL,
                         composite = "var1")
      m$p.value
    }
  pvals.h0sin.estim[[k]] <- result
}
stopCluster(cluster)
```

```{r, results='hide'}
cores <- detectCores()
cluster <- makeCluster(cores - 1)
registerDoSNOW(cluster)
registerDoRNG(seed = 1, once = FALSE)
pvals.h1sin <- list()
for (k in 1:5) {
  result <- foreach (i=1:M,
                .export=c('ssa', 'nu', 'parestimate', 'Norm', 'rowQuantiles', 'reconstruct'),
                .combine='cbind',
                .options.snow=opts) %dopar%
    {
      f <- one.channel.ts(model, signal.known + signal.unknown)
      model.signal <- model
      model.signal$signal <- signal.known
      m <- MonteCarloSSA(f = f,
                         model = model.signal,
                         L = Ls[k],
                         D = 1,
                         basis = "ev",
                         kind = "ev",
                         G = G,
                         level.conf = NULL,
                         composite = "var1")
      m$p.value
    }
  pvals.h1sin[[k]] <- result
}
stopCluster(cluster)
```

```{r}
alphas <- c(seq(0, 0.025, 0.0001), seq(0.025, 1, 0.001))
clrs <- c('black', 'red', 'green', 'orange', 'purple')
lwds <- c(2, 1, 1, 1, 1)
```

```{r}
alphaI.sin <- lapply(pvals.h0sin, function(p) sapply(alphas, function(a) sum(p < a) / M))
beta.sin <- lapply(pvals.h1sin, function(p) sapply(alphas, function(a) sum(p < a) / M))
```

Сравним со случаем, когда известного сигнала нет ($\mathsf{S}=0$). Будем рисовать на графиках для этого случая пунктиром.
```{r, results='hide'}
cores <- detectCores()
cluster <- makeCluster(cores - 1)
registerDoSNOW(cluster)
registerDoRNG(seed = 1, once = FALSE)
pvals.h0 <- list()
for (k in 1:5) {
  result <- foreach (i=1:M,
                .export=c('ssa', 'nu', 'parestimate', 'Norm', 'rowQuantiles', 'reconstruct'),
                .combine='cbind',
                .options.snow=opts) %dopar%
    {
      f <- one.channel.ts(model, 0)
      m <- MonteCarloSSA(f = f,
                         model = model,
                         L = Ls[k],
                         D = 1,
                         basis = "ev",
                         kind = "ev",
                         G = G,
                         level.conf = NULL)
      m$p.value
    }
  pvals.h0[[k]] <- result
}
stopCluster(cluster)
```

```{r, results='hide'}
cores <- detectCores()
cluster <- makeCluster(cores - 1)
registerDoSNOW(cluster)
registerDoRNG(seed = 1, once = FALSE)
pvals.h1 <- list()
for (k in 1:5) {
  result <- foreach (i=1:M,
                    .export=c('ssa', 'nu', 'parestimate', 'Norm', 'rowQuantiles', 'reconstruct'),
                    .combine='cbind',
                    .options.snow=opts) %dopar%
    {
      f <- one.channel.ts(model, signal.unknown)
      m <- MonteCarloSSA(f = f,
                         model = model,
                         L = Ls[k],
                         D = 1,
                         basis = "ev",
                         kind = "ev",
                         G = G,
                         level.conf = NULL)
      m$p.value
    }
  pvals.h1[[k]] <- result
}
stopCluster(cluster)
```

```{r}
alphaI <- lapply(pvals.h0, function(p) sapply(alphas, function(a) sum(p < a) / M))
beta <- lapply(pvals.h1, function(p) sapply(alphas, function(a) sum(p < a) / M))
```

# Графики ошибки I рода, мощности и ROC-кривые
```{r}
plot(c(0,1),c(0,1), type="l", col = "blue", lty = 2, main = "Type I error", xlab = 'significance level', ylab = 'type I error')
for (i in 1:5) {
  lines(alphas, alphaI.sin[[i]], lwd = lwds[i], col = clrs[i])
  lines(alphas, alphaI[[i]], lty = 2, lwd = lwds[i], col = clrs[i])
}
legend(x = "bottomright", as.character(Ls), col = clrs, lty = 1, lwd = lwds)
```

```{r}
plot(c(0,1),c(0,1), type="l", col="blue", lty = 2, main = "Power", xlab = 'significance level', ylab = 'power')
for (i in 1:5) {
  lines(alphas, beta.sin[[i]], lwd = lwds[i], col = clrs[i])
  lines(alphas, beta[[i]], lwd = lwds[i], lty = 2, col = clrs[i])
}
legend(x = "bottomright", as.character(Ls), col = clrs, lty = 1, lwd = lwds)
```

```{r}
plot(c(0,1),c(0,1), type="l", lty = 2, col="blue", main = "ROC curve", xlab = 'type I error', ylab = 'power')
for (i in 1:5) {
  lines(alphaI.sin[[i]], beta.sin[[i]], lwd = lwds[i], col = clrs[i])
  lines(alphaI[[i]], beta[[i]], lwd = lwds[i], lty = 2, col = clrs[i])
}
legend(x = "bottomright", as.character(Ls), col = clrs, lty = 1, lwd = lwds)
```
